---
title: "Ozono_concentration_chambers"
author: "Vero"
date: "28/10/2024"
output:
  html_document:
    toc: true
    toc_float: true
    theme: "yeti"
  pdf_document: default
---
```{r setup, include=FALSE}
knitr::opts_chunk$set(echo = TRUE)
```

#LOAD LIBRARIES
```{r}
#Load libraries
library(openxlsx)
library(ggplot2)
library(dplyr)
library(tidyr)
library(ggpubr)
library(car)
library(MASS)
```

# INFO
```{r }

my_comparisons <- list(c("ambient_air_SRX", "ambient_air_IE"), c("ambient_air_SRX", "purified_air"), c("ambient_air_SRX", "ozone_moderate"), c("ambient_air_SRX", "ozone_contingency"), c("ambient_air_IE", "purified_air"), c("ambient_air_IE", "ozone_moderate"), c("ambient_air_IE", "ozone_contingency"), c("purified_air", "ozone_moderate"),c("purified_air", "ozone_contingency"),c("ozone_moderate", "ozone_contingency"))

labels_ALL <- c( "nursery","purified air","ambient air UNAM", 
  "moderate","contingency"
)


labels_woSRX <- c(
  purified_air = "purified air",
  ambient_air_IE = "ambient air UNAM",
  ozone_moderate = "moderate",
  ozone_contingency = "contingency"
  
)

#d3453a: Un rojo intenso.
#bcb635: Un amarillo verdoso, similar al color mostaza.
#48b1da: Un azul claro o azul celeste.
#5cc051: Un verde brillante.
#697329: Un verde oliva o un verde oscuro.
colors_ALL <- c("#697329", "#48b1da", "#5cc051", "#bcb635", "#d3453a" )

colors_woSRX <- c("#48b1da", "#5cc051",  "#bcb635", "#d3453a" )

colors_ozoned <- c( "#5cc051",  "#bcb635", "#d3453a" )

colors_relatedness <- c("#688ccd",
"#69b44c","#7962cb","#c4aa42","#c163ba","#4bb193","#d04c41","#6e7f38","#c75980","#c27945")

#Number of chambers and treatments
# Chambers ambient_air_IE == 7,14,15    
# Chambers ambient_air_SRX == 1,2,3 
# Chambers purified_air== 4,8,9 
# Chambers ozone_moderate== 5,10,11
# Chambers ozone_contingency== 6,12,13 

#Shape 19: Círculo sólido.
#Shape 2: Triángulo apuntando hacia arriba (hueco).
#Shape 4: Cruz.

shape_chambers<- c("1"=20, "2"=2,"3"=4, #ambient_air_SRX
                   "7"=20, "14"=2,"15"=4, #ambient_air_IE
                   "4"=20, "8"=2,"9"=4, #purified_air
                   "5"=20, "10"=2,"11"=4, #ozone_moderate
                   "6"=20, "12"=2,"13"=4 #ozone_contingency
                   )

shape_triplicates<- c("1"=20, "2"=2,"3"=4)

shape_ozone<- c("1"=20, "0"=17)

shape_bud<- c("bud"=19, "growing"=4, "dead"=2)


shape_GroupsMatrixP3y4<- c(
                       "P3y4_groupA" =15, # cuadrado negro
                       "P3y4_groupB" =1, # circulo vacio
                       "P3y4_groupC" =2, # triangulo vacio punta arriba
                       "P3y4_groupD"=6,  # triangulo vacio punta abajo
                       "P3y4_groupE" =17, # triangulo negro punta arriba
                       "P3y4_groupF" =8, # asterisco # estrella david 
                       "No_sequenced" =11
                       )


```

# CONCENTRATION DOSIS CHAMBERS

## LOAD DATA concentrations_chambers_ALL
```{r }

concentrations_chambers_ALL<- read.csv("../outputs/concentrations_chambers_ALL.csv")

concentrations_chambers_ALL$Treatment <- factor(concentrations_chambers_ALL$Treatment, levels = c("purified air",     "ambient air UNAM", "moderate" , "contingency"))

# Cambiar el orden de los niveles manualmente

levels(concentrations_chambers_ALL$Treatment)

```

## Clean data concentrations_chambers_ALL
```{r }

# Normalidad de datos

ks.test(concentrations_chambers_ALL$ppb, "pnorm", mean(concentrations_chambers_ALL$ppb), sd(concentrations_chambers_ALL$ppb))
hist(concentrations_chambers_ALL$ppb, main = "Histograma de Ozone Concentration", xlab = "ppb", breaks = 20)
```

```{r }
# No son normales

kruskal_result <- kruskal.test(ppb ~ Treatment, data = concentrations_chambers_ALL)
print(kruskal_result)
rm(kruskal_result)

#Comparaciones por pares usando Wilcoxon si Kruskal-Wallis es significativo
pairwise_result <- pairwise.wilcox.test(concentrations_chambers_ALL$ppb, concentrations_chambers_ALL$Treatment, p.adjust.method = "BH")
print(pairwise_result)
# Plot graph

stat_box_data <- function(y) {
  return(data.frame(
    y = 1.05 * max(y),  
    label = paste('n =', length(y))
  ))
}

ggplot(concentrations_chambers_ALL, aes(x = Treatment, y = ppb, fill = Treatment)) +
  geom_boxplot(color="black", notch = F, alpha = 0.2) +
  geom_jitter(position = position_jitter(0.4), size = 6, aes(color = Treatment), alpha = 0.75) +
  stat_summary(fun.data = stat_box_data, geom = "text", size = 7, vjust = 0.5) + 
  geom_signif(
    comparisons = list(c("purified air", "ambient air UNAM"),
                       c("purified air", "moderate"),
                       c("purified air", "contingency"),
                       c("ambient air UNAM", "moderate"),
                       c("ambient air UNAM", "contingency"),
                       c("moderate", "contingency")),  # Lista de comparaciones a realizar
    map_signif_level = TRUE, 
    textsize = 7, 
    size = 1, 
    y_position = c(250, 260, 270, 280, 290, 300)  # Ajusta las posiciones según el rango de tus datos
  ) +
  guides(fill = "none", color = "none", shape = "none") +
  labs(x = "", y = "Ozone concentration (ppb)", fill = "Treatments") +
  scale_fill_manual(values = colors_woSRX, labels = labels_woSRX) +
  scale_color_manual(values = colors_woSRX) +
  theme_bw() +
  theme(
    axis.text.x = element_text(angle = 45, hjust = 1, size = 25),
    axis.text.y = element_text(size = 25),
    legend.title = element_text(size = 25),
    legend.text = element_text(size = 25),
    axis.title.y = element_text(size = 25),
    legend.position = "bottom",
    text = element_text(size = 25)
  ) +
  ggtitle("")
```

## Violin PLOT
```{r }
#Explicación: comparisons: Define las comparaciones entre los tratamientos que deseas realizar. En este ejemplo, se comparan todos los pares de tratamientos.
#map_signif_level: Si está activado, se muestra el valor de significancia (por ejemplo, *, **, etc.).
#y_position: Ajusta las posiciones verticales de las anotaciones para que no se solapen con los boxplots.
#size y textsize: Controlan el tamaño de las líneas de la comparación y el tamaño del texto de los valores de significancia.
#Este método te permitirá incluir automáticamente las comparaciones estadísticas en tu gráfico y mostrar visualmente las diferencias entre los tratamientos.


# Realizar las comparaciones con Wilcoxon
wilcox_results <- pairwise.wilcox.test(concentrations_chambers_ALL$ppb, concentrations_chambers_ALL$Treatment, p.adjust.method = "BH")

rm(wilcox_results)

# Realiza las comparaciones entre tratamientos (usando Kruskal-Wallis o Wilcoxon)
# Este es un ejemplo para el test de Kruskal-Wallis entre diferentes tratamientos
kruskal_test <- kruskal.test(ppb ~ Treatment, data = concentrations_chambers_ALL)
rm

# Luego, realiza las comparaciones post-hoc con Wilcoxon (si es necesario)
pairwise_wilcox <- pairwise.wilcox.test(concentrations_chambers_ALL$ppb, concentrations_chambers_ALL$Treatment, p.adjust.method = "BH")

# Define las comparaciones para geom_signif
comparisons <- list(
  c("moderate", "contingency"),
    c("ambient air UNAM", "moderate"),
  c("ambient air UNAM", "contingency"),
  c("purified air", "contingency"),
   c("purified air", "moderate")
)


# Ahora puedes agregar los valores p al gráfic

ggplot(concentrations_chambers_ALL, aes(x = Treatment, y = ppb, fill = Treatment)) +
  geom_violin(color = "black", alpha = 0.2) +  # Usamos geom_violin en lugar de geom_boxplot
  geom_jitter(position = position_jitter(0.4), size = 2, aes(color = Treatment), alpha = 0.75) +
  geom_signif(
    comparisons = comparisons,  # Comparaciones entre tratamientos
    map_signif_level = TRUE, 
    textsize = 7, 
    size = 1, 
    y_position = c(210, 230, 250, 270, 290, 310)  # Ajusta según el rango de tus datos
  ) +
  stat_summary(fun.y = "mean", geom = "point", shape = 23, size = 4, color = "black", fill = "white") +  # Añadir medias
  guides(fill = "none", color = "none", shape = "none") +
  labs(x = "", y = "Ozone concentration (ppb)", fill = "Treatments") +
  scale_fill_manual(values = colors_woSRX, labels = labels_woSRX) +
  scale_color_manual(values = colors_woSRX) +
  theme_bw() +
  theme(
    axis.text.x = element_text(angle = 45, hjust = 1, size = 25),
    axis.text.y = element_text(size = 25),
    legend.title = element_text(size = 25),
    legend.text = element_text(size = 25),
    axis.title.y = element_text(size = 25),
    legend.position = "bottom",
    text = element_text(size = 25)
  ) +
  ggtitle("")

# Export image
ggsave("../outputs/Figures/concentr_chamb_violinplot.png", width = 16, height = 10, dpi = 600)

```

# INDIVIDUALS OF CHAMBERS INFO 

## Load data 
```{r }

## Load data 
individual_chambers_ALL<- read.csv("../outputs/df_ALLmonths.csv")

levels(individual_chambers_ALL$monthCollect)
individual_chambers_ALL$monthCollect<- factor(individual_chambers_ALL$monthCollect, levels = c("March_2023", "June_2023", "October_2023", "January_2024" ))
levels(individual_chambers_ALL$monthCollect)

```


## calculate deltas MARCH and JUNE

```{r }
# Remove NA in data 
#Descartar datos que no tienen datos para Marzo o Junio por que murieron o por perdida de datos

individual_chambers_ALL_na <- individual_chambers_ALL %>% filter(!chamber_ind %in% c("10_18", "3_25"))

levels(individual_chambers_ALL_na$monthCollect)
individual_chambers_ALL_na$monthCollect<- factor(individual_chambers_ALL_na$monthCollect, levels = c("March_2023", "June_2023", "October_2023", "January_2024" ))
levels(individual_chambers_ALL_na$monthCollect)

# Calcular las deltas de altura, diametro y length_last_node
df_deltas_MJ <- individual_chambers_ALL_na %>%
  filter(monthCollect %in% c("March_2023", "June_2023"))  %>%
  arrange(treatment, chamber_ind, monthCollect) %>%  # order data 
  mutate(delta_altura = height - lag(height)) %>% #Add new columns. Aparece en las filas de Junio
  mutate(delta_diameter = diameter - lag(diameter)) 

# Crear un nuevo DataFrame con deltas Junio
df_JunDeltas <- df_deltas_MJ %>%
  filter(monthCollect == "June_2023")

# Convert to factor
df_JunDeltas$treatment <- as.factor(df_JunDeltas$treatment)
df_JunDeltas$monthCollect <- as.factor(df_JunDeltas$monthCollect)
df_JunDeltas$survivors <- as.factor(df_JunDeltas$survivors)
df_JunDeltas$bud_condition <- as.factor(df_JunDeltas$bud_condition)
df_JunDeltas$other_plants_growing <- as.factor(df_JunDeltas$other_plants_growing)
df_JunDeltas$growth_type <- as.factor(df_JunDeltas$growth_type)
df_JunDeltas$chamber_number<- as.factor(df_JunDeltas$chamber_number)
df_JunDeltas$tree_number<- as.factor(df_JunDeltas$tree_number)
df_JunDeltas$dosis<- as.factor(df_JunDeltas$dosis)
df_JunDeltas$triplicate <- as.factor(df_JunDeltas$triplicate)
df_JunDeltas$chamber_ind <- as.factor(df_JunDeltas$chamber_ind)


# Cambiar el orden de los niveles
levels(df_JunDeltas$treatment)
df_JunDeltas$treatment <- factor(df_JunDeltas$treatment, levels = c("ambient_air_SRX","purified_air", "ambient_air_IE","ozone_moderate","ozone_contingency"))
levels(df_JunDeltas$treatment)


levels(df_JunDeltas$monthCollect)
df_JunDeltas$monthCollect<- factor(df_JunDeltas$monthCollect, levels = c("March_2023", "June_2023", "October_2023", "January_2024" ))
levels(df_JunDeltas$monthCollect)

# Remove datas extras
rm(df_deltas_MJ)
```

## data characteristics
```{r }
# Histograma
hist(df_JunDeltas$delta_altura, main="Histograma", xlab="Valores", col="lightblue", border="black")

# Prueba de Shapiro-Wilk
shapiro_test <- shapiro.test(df_JunDeltas$delta_altura)
print(shapiro_test)

#Dado que el p-value es menor que 0.05, se rechaza la hipótesis nula. Esto significa que hay evidencia estadística suficiente para concluir que los datos no siguen una distribución normal

#Borrarx
rm(shapiro_test)
```

# FIG. 3 Delta height March and June ALL. Height_trees_per_chamber-treatment.

## plot

```{r }
my_comparisons_height <- list(c("purified_air", "ozone_contingency"))

kruskal_test <- kruskal.test(delta_altura ~ treatment, data = df_JunDeltas)
p_value <- kruskal_test$p.value
# Dado que el p-value (0.03215) es menor que el nivel de significancia comúnmente utilizado (0.05), puedes rechazar la hipótesis nula. Esto sugiere que hay diferencias significativas en las medianas de la variable delta_altura entre al menos dos de los tratamientos.

library(FSA)

# Realizar la prueba de Dunn
dunn_test <- dunnTest(na.omit(delta_altura) ~ treatment, data = df_JunDeltas, method = "bh") # Método de corrección de Benjamini-Hochberg
print(dunn_test)

# Puedes concluir que hay diferencias significativas entre ozone_contingency y purified_air, mientras que otras comparaciones no muestran diferencias significativas.

#height
ggplot(df_JunDeltas, aes(x = treatment, y = delta_altura, fill = treatment)) +
  geom_boxplot(color="black", notch = F, alpha = 0.2)+
  geom_jitter(position = position_jitter(0.4), size = 6, aes(color = treatment, shape = triplicate), alpha = 0.75 ) +  # Agrega puntos
  scale_fill_manual(values = colors_ALL, labels = labels_ALL)+
  scale_color_manual(values = colors_ALL)+
  scale_shape_manual(values = shape_triplicates, labels = c("1", "2", "3")) +  # Define diferentes formas
  scale_x_discrete(labels = labels_ALL) +
  guides( fill = "none", color = "none", shape = guide_legend(title = "Chamber Number\n per treatment")) +
  labs(x = "", y = paste0("Δ height (cm)"),fill = "") +
  theme_bw() +
   theme(
    axis.text.x = element_text(angle = 45, hjust = 1, size = 25),  # Tamaño del texto del eje X
    axis.text.y = element_text(size = 25),                        # Tamaño del texto del eje Y
    legend.title = element_text(size = 25),                       # Tamaño del título de la leyenda
    legend.text = element_text(size = 25),                        # Tamaño del texto de la leyenda
    axis.title.y = element_text(size = 25),
    legend.title.align = 0.5,
    legend.position = "bottom",
    text = element_text(size = 25),
    plot.title = element_text(lineheight = 1.1)
  ) +
  ggtitle("") +
  coord_flip()

# Export image
ggsave("../outputs/Figures/height_trees_per_chamber-treatment.png", width = 16, height = 10, dpi = 600)

```

# FIG: 4: height_trees_per_ozone-damage-treatment

##plot
```{r }

stat_box_data <- function(y) {
  return( 
    data.frame(
      y = 0.5+1.1*max(y),  
      label = paste('n =', length(y))
    )
  )
}

# Filtrando datos para asintomáticos
df_asymptomatic <- df_JunDeltas[df_JunDeltas$ozone_damage == "0", ]

table(df_asymptomatic$treatment)
df_asymptomatic$treatment <- factor(df_asymptomatic$treatment)

# ANOVA para asintomáticos
anova_asymptomatic <- aov(delta_altura ~ treatment, data = df_asymptomatic)
summary(anova_asymptomatic)

# Filtrando datos para sintomáticos
df_symptomatic <- df_JunDeltas[df_JunDeltas$ozone_damage == "1", ]

table(df_symptomatic$treatment)
df_symptomatic$treatment <- factor(df_symptomatic$treatment)

# ANOVA para sintomáticos
anova_symptomatic <- aov(delta_altura ~ treatment, data = df_symptomatic)
summary(anova_symptomatic)

ggplot(df_JunDeltas, aes(x = treatment, y = delta_altura, shape = as.factor(ozone_damage), # Mapear formas a ozone_damage
  fill = treatment,               # Mapear colores de relleno a treatment
  color = treatment # Mapear colores de borde a ozone_damage
)) +
  geom_boxplot(color="black", notch = F, alpha = 0.2) + 
  geom_jitter(position = position_jitterdodge(), size = 6) +
  labs(title = "",
       x = "",
       y = "Δ height (cm)") +
  scale_x_discrete(labels = labels_ALL)+
  scale_fill_manual(values = colors_ALL)+
  scale_color_manual(values = colors_ALL)+
  scale_shape_manual(values = shape_ozone, labels = c("asymptomatic", "symptomatic"))+
  stat_summary(
    fun.data = stat_box_data, 
    geom = "text", 
    position = position_dodge(width = 0.75), 
    hjust = 0.5,
    vjust = 0.9, 
    size = 9)+
  guides( fill = "none",shape = guide_legend(title = "Condition after\n treatment"), color = "none")+
  theme_bw() +
   theme(
    axis.text.x = element_text(angle = 45, hjust = 1, size = 25),  # Tamaño del texto del eje X
    axis.text.y = element_text(size = 25),                        # Tamaño del texto del eje Y
    legend.title = element_text(size = 25),                       # Tamaño del título de la leyenda
    legend.text = element_text(size = 25),                        # Tamaño del texto de la leyenda
    axis.title.y = element_text(size = 25),
    legend.title.align = 0.5,
    legend.position = "bottom",
    text = element_text(size = 20),
    plot.title = element_text(lineheight = 1.1)
  )

# Export image
ggsave("../outputs/Figures/height_trees_per_ozone-damage-treatment.png", width = 16, height = 10, dpi = 600)


```

# FIG. 5: chlorophyll_trees_per_ozone-damage-treatment

##Load data
```{r }
Chloro_data<- read.csv("../outputs/Chloro_dataABTotal.csv")


# Filtrar los datos para eliminar ciertos tratamientos
datos_filtrados_Chloro <- Chloro_data %>%
  filter(!TREATMENT %in% c("VACIO", "BLANCO")) %>%
  filter(!DAY %in% c("DIA01"))

levels(factor(datos_filtrados_Chloro$TREATMENT))

datos_filtrados_Chloro$TREATMENT <- factor(datos_filtrados_Chloro$TREATMENT, 
                     levels = c("AX", "AE", "AP", "CC", "CA"))

levels(factor(datos_filtrados_Chloro$TREATMENT))

datos_filtrados_Chloro <- datos_filtrados_Chloro %>%
  mutate(chamber_ind = paste(chamber_number, tree_number, sep = "_"))

# Calcular el promedio de clorofila por individuo
total_chloro <- datos_filtrados_Chloro %>%
  group_by(chamber_ind) %>% # Agrupar por ID y otras columnas que desees mantener
  summarise(Promedio_Clorofila = mean(Total, na.rm = T)) 

df_merge <- left_join(total_chloro,df_JunDeltas, by = "chamber_ind")

datos_filtrados_Chloro_2 <- datos_filtrados_Chloro %>%
  mutate(chamber_ind = paste(chamber_number, tree_number, sep = "_"))

# Calcular el promedio de clorofila por individuo
total_chloro <- datos_filtrados_Chloro_2 %>%
  group_by(chamber_ind) %>% # Agrupar por ID y otras columnas que desees mantener
  summarise(Promedio_Clorofila = mean(Total, na.rm = T)) 

df_mergeChloro <- left_join(total_chloro,df_JunDeltas, by = "chamber_ind")

df_mergeChloro <- df_mergeChloro %>% filter(!chamber_ind %in% c("10_18", "3_25"))


```

## plot
```{r }
stat_box_data <- function(y) {
  return( 
    data.frame(
      y = 0.5+1.1*max(y),  
      label = paste('n =', length(y))
    )
  )
}

ggplot(df_mergeChloro, aes(x = treatment, y = Promedio_Clorofila, shape = as.factor(ozone_damage), # Mapear formas a ozone_damage
  fill = treatment,               # Mapear colores de relleno a treatment
  color = treatment # Mapear colores de borde a ozone_damage
)) +
  geom_boxplot(color="black", notch = F, alpha = 0.2) + 
  geom_jitter(position = position_jitterdodge(), size = 6) +
  labs(title = "",
       x = "",
       y = "Total Chlorophyll (mg/g)") +
  guides( fill = "none",shape = guide_legend(title = "Condition after\n treatment"), color = "none")+
  scale_x_discrete(labels = labels_ALL)+
  scale_fill_manual(values = colors_ALL)+
  scale_color_manual(values = colors_ALL)+
  scale_shape_manual(values = shape_ozone, labels = c("asymptomatic", "symptomatic"))+
  stat_summary(
    fun.data = stat_box_data, 
    geom = "text", 
    position = position_dodge(width = 0.75), 
    hjust = 0.5,
    vjust = 0.9,
    size =9)+  
  ggtitle("") +
  theme_bw() +
   theme(
    axis.text.x = element_text(angle = 45, hjust = 1, size = 25),  # Tamaño del texto del eje X
    axis.text.y = element_text(size = 25),                        # Tamaño del texto del eje Y
    legend.title = element_text(size = 25),                       # Tamaño del título de la leyenda
    legend.text = element_text(size = 25),                        # Tamaño del texto de la leyenda
    axis.title.y = element_text(size = 25),
    legend.title.align = 0.5,
    legend.position = "bottom",
    text = element_text(size = 25),
    plot.title = element_text(lineheight = 1.1)
  ) 

# Export image
ggsave("../outputs/Figures/chlorophyll_trees_per_ozone-damage-treatment.png", width = 16, height = 10, dpi = 600)



```



```{r }

# Filtrando datos para asintomáticos
df_asymptomatic <- df_mergeChloro[df_mergeChloro$ozone_damage == "0", ]

table(df_asymptomatic$treatment)
df_asymptomatic$treatment <- factor(df_asymptomatic$treatment)

# ANOVA para asintomáticos
anova_asymptomatic <- aov(Promedio_Clorofila ~ treatment, data = df_asymptomatic)
summary(anova_asymptomatic)
# Prueba de Kruskal-Wallis para asintomáticos
kruskal_asymptomatic <- kruskal.test(Promedio_Clorofila ~ treatment, data = df_asymptomatic)
kruskal_asymptomatic

# Test de Tukey
tukey_asymptomatic <- TukeyHSD(anova_asymptomatic)

# Ver resultados del test de Tukey
summary(tukey_asymptomatic)


# Filtrando datos para sintomáticos
df_symptomatic <- df_mergeChloro[df_mergeChloro$ozone_damage == "1", ]

table(df_symptomatic$treatment)
df_symptomatic$treatment <- factor(df_symptomatic$treatment)


# ANOVA para sintomáticos
anova_symptomatic <- aov(Promedio_Clorofila ~ treatment, data = df_symptomatic)
summary(anova_symptomatic)

```

# FIG. 6: ozone_damage_delta-height_association descartando a arboles del bosque

```{r }

df_merge_asociat <- df_mergeChloro %>% filter(!treatment %in% c( "ambient_air_SRX"))

# Ajustar un modelo de regresión lineal
modelo_lm <- lm(delta_altura ~ Promedio_Clorofila * factor(ozone_damage), data = df_merge_asociat)

# Ver resumen del modelo (estadísticos del modelo)
summary(modelo_lm)

# Extraer los estadísticos del modelo
summary_modelo <- summary(modelo_lm)
r_squared <- summary_modelo$r.squared  # R²
r_squared_adj <- summary_modelo$adj.r.squared  # R² ajustado
f_statistic <- summary_modelo$fstatistic[1]  # Estadístico F
f_p_value <- summary_modelo$fstatistic[3]  # p-valor del estadístico F

# Coeficientes y p-valores
coeficientes <- summary_modelo$coefficients[, 1]  # Coeficientes
p_values <- summary_modelo$coefficients[, 4]  # Valores p

library(ggpmisc)

# Crear el gráfico
ggplot(df_merge_asociat, aes(
  x = Promedio_Clorofila, 
  y = delta_altura, 
  color = as.factor(ozone_damage),  
  shape = as.factor(ozone_damage),  
  fill = as.factor(ozone_damage)
)) +
  geom_point(size = 6, alpha = 0.7) +  # Puntos para los datos individuales
  geom_smooth(method = "lm", se = TRUE, aes(fill = as.factor(ozone_damage)), alpha = 0.2, size = 2) +
  stat_poly_eq(
    aes(label = ..eq.label..), 
    formula = y ~ x, 
    parse = TRUE
  ) +   # Añade la ecuación y R² automáticamente
  labs(
    title = "",
    x = "Total Chlorophyll (mg/g)",
    y = "Δ height (cm)",
    color = "Fenotipo",
    shape = "Condition after\n treatment"
  ) +
  guides(  
    color = "none", 
    fill = "none",
    shape = guide_legend(title = "Condition after\n treatment")
  ) +
  scale_color_manual(values = c("0" = "blue", "1" = "red")) +
  scale_shape_manual(values = shape_ozone, labels = c("asymptomatic", "symptomatic")) +
  scale_fill_manual(values = c("0" = "lightblue", "1" = "pink")) +
  theme_bw() +
  theme(
    axis.text.x = element_text(angle = 45, hjust = 1, size = 25),
    axis.text.y = element_text(size = 25),
    legend.title = element_text(size = 25),
    legend.text = element_text(size = 25),
    axis.title.y = element_text(size = 25),
    legend.title.align = 0.5,
    legend.position = "bottom",
    text = element_text(size = 25),
    plot.title = element_text(lineheight = 1.1)
  ) +
  # Agregar el valor de R² en el gráfico
  annotate("text", x = max(df_merge_asociat$Promedio_Clorofila), y = max(df_merge_asociat$delta_altura), 
           label = paste("R² =", round(r_squared, 3)), 
           hjust = 1, vjust = 1, size = 6, color = "black")

# Export image
ggsave("../outputs/Figures/ozone_damage_delta-height_association_with out forest.png", width = 16, height = 10, dpi = 600)

```

```{r }

# Add column about damage ozone condition and dead status
df_mergeChloro$suv_damozo <- paste(df_mergeChloro$survivors, df_mergeChloro$ozone_damage, sep = "_")

write.csv(df_mergeChloro, "../outputs/df_mergeChloro_suvdamozo.csv", row.names = FALSE)


# Add column about damage ozone condition and dead status
individual_chambers_ALL_na$suv_damozo <- paste(individual_chambers_ALL_na$survivors, individual_chambers_ALL_na$ozone_damage, sep = "_")

# Add column about damage ozone condition and dead status
individual_chambers_ALL$suv_damozo <- paste(individual_chambers_ALL$survivors, individual_chambers_ALL$ozone_damage, sep = "_")

# Add column about damage ozone condition and dead status
df_JunDeltas$suv_damozo <- paste(df_JunDeltas$survivors, df_JunDeltas$ozone_damage, sep = "_")



```

### Contingency

```{r }
#"ambient_air_SRX", "purified_air", "ambient_air_IE", "ozone_moderate#,  "ozone_contingency"

df_filtered <- individual_chambers_ALL %>%
    filter(treatment == c("ozone_contingency"))

plot1<- ggplot(df_filtered, aes(x = monthCollect, y = chamber_ind, color = suv_damozo)) +
  geom_point(size = 3, alpha = 0.7, shape= 15) +  # Puntos para cada individuo
  labs(
    title = "",
    x = "",
    y = "Contingency",
    color = "") +
  scale_color_manual(values = c("survive_0" = "green", "survive_1" = "red", "dead_NA" = "grey20"), guide = "none") +
  scale_x_discrete(labels = c("March_2023" = "Before Fumigation", "June_2023" = "After Fumigation", "October_2023" = "Three months after\n treatment at University", "January_2024" = "Six months after\n treatment at forest"))+
  theme_bw() +
   theme(
    axis.text.x = element_blank(),  # Tamaño del texto del eje X
    axis.text.y =  element_blank(),                       # Tamaño del texto del eje Y
    legend.title = element_text(size = 20),               # Tamaño del título de la leyenda
    legend.text = element_text(size = 20),                # Tamaño del texto de la leyenda
    axis.title.y = element_text(size = 20),
    legend.title.align = 0.5,
    legend.position = "bottom",
    text = element_text(size = 20),
    plot.title = element_text(lineheight = 1.1)
  ) 

plot1

```

### Moderate

```{r }
#"ambient_air_SRX", "purified_air", "ambient_air_IE", "ozone_moderate#,  "ozone_contingency"

df_filtered <- individual_chambers_ALL %>%
    filter(treatment == c("ozone_moderate"))

plot2<- ggplot(df_filtered, aes(x = monthCollect, y = chamber_ind, color = suv_damozo)) +
geom_point(size = 3, alpha = 0.7, shape=15) +  # Puntos para cada individuo
  labs(
    title = "",
    x = "",
    y = "Moderate",
    color = "") +
  scale_color_manual(values = c("survive_0" = "green", "survive_1" = "red", "dead_NA" = "grey20"), guide = "none")  +
  scale_x_discrete(labels = c("March_2023" = "Before Fumigation", "June_2023" = "After Fumigation", "October_2023" = "Three months after\n treatment at University", "January_2024" = "Six months after\n treatment at forest"))+
  theme_bw() +
   theme(
    axis.text.x = element_blank(),  # Tamaño del texto del eje X
    axis.text.y =  element_blank(),                       # Tamaño del texto del eje Y
    legend.title = element_text(size = 20),               # Tamaño del título de la leyenda
    legend.text = element_text(size = 20),                # Tamaño del texto de la leyenda
    axis.title.y = element_text(size = 20),
    legend.title.align = 0.5,
    legend.position = "bottom",
    text = element_text(size = 20),
    plot.title = element_text(lineheight = 1.1)
  )

  
plot2
```

### ambient_air_IE

```{r }
#"ambient_air_SRX", "purified_air", "ambient_air_IE", "ozone_moderate#,  "ozone_contingency"

df_filtered <- individual_chambers_ALL %>%
    filter(treatment == c("ambient_air_IE"))

plot3<- ggplot(df_filtered, aes(x = monthCollect, y = chamber_ind, color = suv_damozo)) +
  geom_point(size = 3, alpha = 0.7, shape= 15) +  # Puntos para cada individuo
  labs(
    title = "",
    x = "",
    y = "Ambient air UNAM",
    color = "") +
  scale_color_manual(values = c("survive_0" = "green", "survive_1" = "red", "dead_NA" = "grey20"), guide = "none")  +
  scale_x_discrete(labels = c("March_2023" = "Before Fumigation", "June_2023" = "After Fumigation", "October_2023" = "Three months after\n treatment at University", "January_2024" = "Six months after\n treatment at forest"))+
theme_bw() +
   theme(
    axis.text.x = element_blank(),  # Tamaño del texto del eje X
    axis.text.y =  element_blank(),                       # Tamaño del texto del eje Y
    legend.title = element_text(size = 20),               # Tamaño del título de la leyenda
    legend.text = element_text(size = 20),                # Tamaño del texto de la leyenda
    axis.title.y = element_text(size = 20),
    legend.title.align = 0.5,
    legend.position = "bottom",
    text = element_text(size = 20),
    plot.title = element_text(lineheight = 1.1)
  ) 

plot3

```

### purified_air

```{r }
#"ambient_air_SRX", "purified_air", "ambient_air_IE", "ozone_moderate#,  "ozone_contingency"

df_filtered <- individual_chambers_ALL %>%
    filter(treatment == c("purified_air"))

plot4<- ggplot(df_filtered, aes(x = monthCollect, y = chamber_ind, color = suv_damozo)) +
  geom_point(size = 3, alpha = 0.7, shape= 15) +  # Puntos para cada individuo
  labs(
    title = "",
    x = "",
    y = "Purified air",
    color = "") +
  scale_color_manual(values = c("survive_0" = "green", "survive_1" = "red", "dead_NA" = "grey20"), guide = "none")  +
  scale_x_discrete(labels = c("March_2023" = "Before Fumigation", "June_2023" = "After Fumigation", "October_2023" = "Three months after\n treatment at UNAM", "January_2024" = "Three months after\n to return to the forest"))+
  theme_bw() +
   theme(
    axis.text.x = element_text(angle = 0, hjust = 0.5, size = 15,margin = margin(t = 10)),  # Tamaño del texto del eje X
    axis.text.y =  element_blank(),                       # Tamaño del texto del eje Y
    legend.title = element_text(size = 20),               # Tamaño del título de la leyenda
    legend.text = element_text(size = 20),                # Tamaño del texto de la leyenda
    axis.title.y = element_text(size = 20),
    legend.title.align = 0.5,
    legend.position = "bottom",
    text = element_text(size = 20),
    plot.title = element_text(lineheight = 1.1)
  ) 

plot4
```

### ambient_air_SRX

```{r }
#"ambient_air_SRX", "purified_air", "ambient_air_IE", "ozone_moderate#,  "ozone_contingency"

df_filtered <- individual_chambers_ALL %>%
    filter(treatment == c("ambient_air_SRX"))

plot5<- ggplot(df_filtered, aes(x = monthCollect, y = chamber_ind, color = suv_damozo)) +
  geom_point(size = 3, alpha = 0.7, shape= 15) +  # Puntos para cada individuo
  labs(
    title = "",
    x = "",
    y = "Nursery",
    color = "") +
  scale_color_manual(values = c("survive_0" = "green", "survive_1" = "red", "dead_NA" = "grey20"), guide = "none")  +
  scale_x_discrete(labels = c("March_2023" = "March 2023", "June_2023" = "June 2023", "October_2023" = "October 2023", "January_2024" = "January 2024"))+
  theme_bw() +
   theme(
    axis.text.x = element_text(angle = 0, hjust = 0.5, size = 15,margin = margin(t = 10)),  # Tamaño del texto del eje X
    axis.text.y =  element_blank(),                       # Tamaño del texto del eje Y
    legend.title = element_text(size = 20),               # Tamaño del título de la leyenda
    legend.text = element_text(size = 20),                # Tamaño del texto de la leyenda
    axis.title.y = element_text(size = 20),
    legend.title.align = 0.5,
    legend.position = "bottom",
    text = element_text(size = 20),
    plot.title = element_text(lineheight = 1.1))
plot5

```


### legend

```{r }
#"ambient_air_SRX", "purified_air", "ambient_air_IE", "ozone_moderate#,  "ozone_contingency"

df_filtered <- individual_chambers_ALL_na %>%
    filter(treatment == c("purified_air"))

plot6<- ggplot(df_filtered, aes(x = monthCollect, y = chamber_ind, color = suv_damozo)) +
  geom_point(size = 5, alpha = 0.7, shape= 15) +  # Puntos para cada individuo
  labs(
    title = "",
    x = "",
    y = "Purified air",
    color = "") +
  scale_color_manual(values = c("survive_0" = "green", "survive_1" = "red", "dead_NA" = "grey20"), guide = "none")  +
  scale_x_discrete(labels = c("March_2023" = "Before Fumigation", "June_2023" = "After Fumigation", "October_2023" = "Three months after\n treatment at University", "January_2024" = "Six months after\n treatment at forest"))+
  theme_bw()

plot6

```


```{r }
library(gridExtra)
library(grid)
library(gtable)
library(cowplot)

# Agregar una leyenda común
legend <- get_legend(plot6 + theme(legend.position = "top", 
          legend.title = element_text(size = 30),
          legend.text = element_text(size = 30),
          plot.margin = unit(c(1, 1, 1, 1), "cm")))  



grid_plot <- grid.arrange(
  plot1 + theme(legend.position = "none"),
  plot2,
  plot3,
  plot4,
  plot5, # Leyenda aumentada
  ncol = 1
)
ggsave("../outputs/Figures/treatments_survives.png", plot = grid_plot, width = 10, height = 20, dpi = 300)
```


```{r }

df_summary <- individual_chambers_ALL_na %>%
  group_by(monthCollect, treatment, suv_damozo) %>%      # Agrupamos por mes, tratamiento y condición
  summarise(count = n()) %>%                               # Contamos el número de observaciones por grupo
  ungroup() %>%
  group_by(monthCollect, treatment) %>%                     # Agrupamos por mes y tratamiento para calcular la proporción
  mutate(total = sum(count),                               # Calculamos el total de individuos por mes y tratamiento
         proportion =  round((count / total) * 100, 1))                   # Calculamos la proporción de cada condición

# Ver los resultados
print(df_summary)

write.csv(df_summary, "../outputs/df_summary_proportionSURVIVE.csv", row.names = FALSE)

```

```{r }
# Crear la gráfica de barras
bar_suvivors<-ggplot(df_summary, aes(x = treatment, y = proportion, fill = suv_damozo)) +
  # Apilar las barras
  geom_bar(stat = "identity", position = "stack", width = 0.7) +
  
  # Cambiar las etiquetas de las facetas
  facet_wrap(~ monthCollect, scales = "free_x", 
             labeller = labeller(monthCollect = c(
               "March_2023" = "Before Fumigation", 
               "June_2023" = "After Fumigation", 
               "October_2023" = "Three Months After\nTreatment at University", 
               "January_2024" = "Six Months After\nTreatment at Forest"
             ))) +
  
  # Etiquetas de los ejes y la leyenda
  labs(
    x = "Treatment",
    y = "Proportion of Individuals (%)",
    fill = "Survival Status"
  ) +
  
  # Definir etiquetas personalizadas para las barras
  scale_x_discrete(labels = labels_ALL) +
  
  # Cambiar el color de las barras y la leyenda de la condición
  scale_fill_manual(
    values = c("survive_0" = "green", "survive_1" = "red", "dead_NA" = "grey"),
    labels = c(
      "survive_0" = "Survived Asymptomatic", 
      "survive_1" = "Survived Symptomatic", 
      "dead_NA" = "Dead"
    )
  ) +
  
  # Estilo del gráfico
  theme_minimal() +
  theme(
    axis.text.x = element_text(angle = 45, hjust = 1, size = 25),  # Rotar el texto del eje X
    axis.text.y = element_text(size = 25),  # Ajustar tamaño del texto en el eje Y
    text = element_text(size = 25),
    legend.position = "bottom",  # Posicionar la leyenda en la parte inferior
    legend.title = element_text(size = 25),  # Tamaño del título de la leyenda
    legend.text = element_text(size = 25)   # Tamaño del texto de la leyenda
  )

bar_suvivors

ggsave("../outputs/treatments_survives_bars.png", plot = bar_suvivors, width = 16, height = 16, dpi = 300)

```


```{r }
# Realizar ANOVA para comparar las proporciones entre los diferentes niveles de 'ozone_damage' en cada tratamiento y mes
anova_result <- aov(proportion ~ suv_damozo + treatment + monthCollect, data = df_summary)

# Ver el resumen de ANOVA
summary(anova_result)

tukey_result <- TukeyHSD(anova_result)
summary(tukey_result)
```




# Plot modelo 
```{r }

stat_box_data <- function(y) {
  return( 
    data.frame(
      y = 0.5+1.1*max(y),  
      label = paste('n =', length(y))
    )
  )
}

df_JunDeltas_2 <- df_JunDeltas %>% filter(!treatment %in% c( "ambient_air_SRX"))



ggplot(df_JunDeltas_2, aes(x = treatment, y = delta_altura, shape = as.factor(ozone_damage), # Mapear formas a ozone_damage
  fill = treatment,               # Mapear colores de relleno a treatment
  color = treatment # Mapear colores de borde a ozone_damage
)) +
  geom_boxplot(color="black", notch = F, alpha = 0.2) + 
  geom_jitter(position = position_jitterdodge(), size = 6) +
  labs(title = "",
       x = "",
       y = "Δ height (cm)") +
  scale_x_discrete(labels = labels_woSRX)+
  scale_fill_manual(values = colors_woSRX)+
  scale_color_manual(values = colors_woSRX)+
  scale_shape_manual(values = shape_ozone, labels = c("asymptomatic", "symptomatic"))+
  stat_summary(
    fun.data = stat_box_data, 
    geom = "text", 
    position = position_dodge(width = 0.75), 
    hjust = 0.5,
    vjust = 0.9, 
    size = 9)+
  guides( fill = "none",shape = guide_legend(title = "Condition after\n treatment"), color = "none")+
  theme_bw() +
   theme(
    axis.text.x = element_text(angle = 45, hjust = 1, size = 25),  # Tamaño del texto del eje X
    axis.text.y = element_text(size = 25),                        # Tamaño del texto del eje Y
    legend.title = element_text(size = 25),                       # Tamaño del título de la leyenda
    legend.text = element_text(size = 25),                        # Tamaño del texto de la leyenda
    axis.title.y = element_text(size = 25),
    legend.title.align = 0.5,
    legend.position = "bottom",
    text = element_text(size = 20),
    plot.title = element_text(lineheight = 1.1)
  )

# Export image
ggsave("../outputs/model_per_ozone-damage-treatment.png", width = 16, height = 10, dpi = 600)

```