---
title: "Ozono_concentration_chambers"
author: "Vero"
date: "28/10/2024"
output:
  html_document:
    toc: true
    toc_float: true
    theme: "yeti"
  pdf_document: default
---

```{r setup, include=FALSE}
knitr::opts_chunk$set(echo = TRUE)
```

# Load Libraries
```{r}
library(vcfR)
library(gdsfmt)
library(SNPRelate)
#library(related)
library(ggplot2)
library(pheatmap)
library(reshape2)
library("readxl")
library(factoextra)
library(dplyr) 
library(readr) # Leer csv

```


# Anotaciones colores
Cargar claves de color para las anotaciones de heatmaps 
```{r}
# Definir colores para los estados de salud
ann_colors_surv <- list(Phenotype = c("dead_NA" = "black","survive_0" = "lightgreen", "survive_1" = "lightpink"))

# Definir colores para las 15 camaras
ann_colors_cham <- list(Chamber = c(
  "1" = "black",
  "2" = "green",
  "3" = "red",
  "4" = "blue",
  "5" = "purple",
  "6" = "orange",
  "7" = "lightyellow",
  "8" = "brown",
  "9" = "cyan",
  "10" = "magenta",
  "11" = "yellow",
  "12" = "gray",
  "13" = "lightblue",
  "14" = "lightgreen",
  "15" = "lightpink"
))

# Definir colores para los tratamientos de camaras
ann_colors_treatment <- list(Treatment = c("ambient_air_SRX" ="#697329",
                  "purified_air" ="#48b1da", 
                  "ambient_air_IE" ="#5cc051",  
                  "ozone_moderate" ="#bcb635", 
                  "ozone_contingency" ="#d3453a" ))


# Definir colores para estado de salud y camaras
ann_colors_mix <- list(
  Phenotype = c("dead_NA" = "black","survive_0" = "lightgreen", "survive_1" = "lightpink"), # Colores para Grupo
  Treatment =  c("ambient_air_SRX" ="#697329",
                 "purified_air" ="#48b1da", 
                  "ambient_air_IE" ="#5cc051",  
                  "ozone_moderate" ="#bcb635", 
                  "ozone_contingency" ="#d3453a" ) # Colores para Tratamiento
)

# Definir colores para las 15 camaras y tratamiento de camaras
ann_colors_mix2 <- list(Chamber = c(
  "1" = "black",
  "2" = "green",
  "3" = "red",
  "4" = "blue",
  "5" = "purple",
  "6" = "orange",
  "7" = "lightyellow",
  "8" = "brown",
  "9" = "cyan",
  "10" = "magenta",
  "11" = "yellow",
  "12" = "gray",
  "13" = "lightblue",
  "14" = "lightgreen",
  "15" = "lightpink"),
  Treatment =  c("ambient_air_SRX" ="#697329",
                 "purified_air" ="#48b1da", 
                  "ambient_air_IE" ="#5cc051",  
                  "ozone_moderate" ="#bcb635", 
                  "ozone_contingency" ="#d3453a" ) # Colores para Tratamiento
)

# Definir colores para las 15 camaras, tratamiento de camaras y fenotipo
ann_colors_mix3<- list(Chamber = c(
  "1" = "black",
  "2" = "green",
  "3" = "red",
  "4" = "blue",
  "5" = "purple",
  "6" = "orange",
  "7" = "lightyellow",
  "8" = "brown",
  "9" = "cyan",
  "10" = "magenta",
  "11" = "yellow",
  "12" = "gray",
  "13" = "lightblue",
  "14" = "lightgreen",
  "15" = "lightpink"),
  Treatment =  c("ambient_air_SRX" ="#697329",
                 "purified_air" ="#48b1da", 
                  "ambient_air_IE" ="#5cc051",  
                  "ozone_moderate" ="#bcb635", 
                  "ozone_contingency" ="#d3453a" ), # Colores para Tratamiento
  Phenotype = c("dead_NA" = "black","survive_0" = "lightgreen", "survive_1" = "lightpink") # Colores para Grupo
)

# Definir colores para el origen de muestras
ann_colors_origen<-  list(Origen = c(
    "natural regeneration" = "#b0b640",
    "reforested"= "#4fc6bb", 
    "nursery"= "#ab62c0",
    "actual mother" = "#9b5f2c",
    "potential mother"= "chocolate1",
    "origen unknown" = "#d3453a"
     )) # Colores para Tratamiento

```

# Load files
```{r}
# El archivo cargado contiene las muestras que se secuenciaron en GBS con la informacion del monitoreo participativo
info_GBS <- read.csv("../../SecuencingData/outputs/df_GBS_metadata.csv") 

# Los archivos contienen los datos curados de Kobo para cada periodo de medicion de las camaras
info_june <- read_excel("../metadata/Chambers_mesures_All/June.xlsx", sheet = 1)  
info_oct <- read_excel("../metadata/Chambers_mesures_All/October.xlsx", sheet = 1) 
info_ene <- read_excel("../metadata/Chambers_mesures_All/January.xlsx", sheet = 1)  

```


# Edit files cargados para agregar anotaciones en heatmaps
```{r}
# Add column about damage ozone condition and dead status
info_june$suv_damozo <- paste(info_june$survivors, info_june$ozone_damage, sep = "_")
info_oct$suv_damozo <- paste(info_oct$survivors, info_oct$ozone_damage, sep = "_")
info_ene$suv_damozo <- paste(info_ene$survivors, info_ene$ozone_damage, sep = "_")

# Descartar blancos de la base de datos GBS
df_info_GBS <- info_GBS %>%
  filter(Treatment != "blank")

# Agregar info de las muestras secuenciadas a las cada df de los datos tomados de las camaras en cada periodo 
df_june_merge <- merge(df_info_GBS, info_june, by.x = "Sample_Name_Plate", by.y = "ID", all.x = TRUE)
df_oct_merge <- merge(df_info_GBS, info_oct, by.x = "Sample_Name_Plate", by.y = "ID", all.x = TRUE)
df_ene_merge <- merge(df_info_GBS, info_ene, by.x = "Sample_Name_Plate", by.y = "ID", all.x = TRUE)

# Sustituir el nombre de "Sample_Name_Plate"  por "ID"
colnames(df_june_merge)[colnames(df_june_merge) == "Sample_Name_Plate"] <- "ID"
colnames(df_oct_merge)[colnames(df_oct_merge) == "Sample_Name_Plate"] <- "ID"
colnames(df_ene_merge)[colnames(df_ene_merge) == "Sample_Name_Plate"] <- "ID"
```

# Crear df de anotaciones
## JUNIO Phenotype
```{r}
#Seleccionar ID y caracter de interes a visualizar
info_symtoms_june<-  df_june_merge[, c("ID", "suv_damozo")] 
# Convertir a df porque tibbles no funcionan
info_symtoms_junedf <- as.data.frame(info_symtoms_june) 

# Asegurar que los IDs sean nombres de fila
rownames(info_symtoms_junedf) <- info_symtoms_junedf$ID 
# Extraer la variable de interés
annot_jun <- data.frame(Phenotype = info_symtoms_junedf$suv_damozo) 
# Mantener IDs de muestras
rownames(annot_jun) <- rownames(info_symtoms_junedf)         
# Borrar df que no se usaran mas
rm(info_symtoms_june)
rm(info_symtoms_junedf)
```

## OCTUBRE Phenotype
```{r}
#Seleccionar ID y caracyter de interes a visualizar
info_symtoms_oct<-  df_oct_merge[, c("ID", "suv_damozo")] 
# Convertir a df porque tibbles no funcionan
info_symtoms_octdf <- as.data.frame(info_symtoms_oct) 

# Asegurar que los IDs sean nombres de fila
rownames(info_symtoms_octdf) <- info_symtoms_octdf$ID 
# Extraer la variable de interés
annot_oct <- data.frame(Phenotype = info_symtoms_octdf$suv_damozo) 
# Mantener IDs de muestras
rownames(annot_oct) <- rownames(info_symtoms_octdf)         
# Borrar df que no se usaran mas
rm(info_symtoms_oct)
rm(info_symtoms_octdf)
```

## ENERO Phenotype
```{r}
 #Seleccionar ID y caracyter de interes a visualizar
info_symtoms_ene<-  df_ene_merge[, c("ID", "suv_damozo")]
# Convertir a df porque tibbles no funcionan
info_symtoms_enedf <- as.data.frame(info_symtoms_ene) 

# Asegurar que los IDs sean nombres de fila
rownames(info_symtoms_enedf) <- info_symtoms_enedf$ID 
# Extraer la variable de interés
annot_ene <- data.frame(Phenotype = info_symtoms_enedf$suv_damozo) 
# Mantener IDs de muestras
rownames(annot_ene) <- rownames(info_symtoms_enedf)        
# Borrar df que no se usaran mas
rm(info_symtoms_ene)
rm(info_symtoms_enedf)
```

## CHAMBERS Phenotype
```{r}
#Seleccionar ID y caracyter de interes a visualizar
info_chamber<-  df_june_merge[, c("ID", "chamber_number")] 
# Convertir a df porque tibbles no funcionan
info_chamberdf <- as.data.frame(info_chamber) 

# Asegurar que los IDs sean nombres de fila
rownames(info_chamberdf) <- info_chamberdf$ID 
# Extraer la variable de interés
annot_cham <- data.frame(Chamber = info_chamberdf$chamber_number) 
# Mantener IDs de muestras
rownames(annot_cham) <- rownames(info_chamberdf)         
# Borrar df que no se usaran mas
rm(info_chamber)
rm(info_chamberdf)

```

## TREATMENT
```{r}
#Seleccionar ID y caracter de interes a visualizar
info_treatment<-  df_june_merge[, c("ID", "treatment")] 
 # Convertir a df porque tibbles no funcionan
info_treatmentdf <- as.data.frame(info_treatment)

# Asegurar que los IDs sean nombres de fila
rownames(info_treatmentdf) <- info_treatmentdf$ID 
# Extraer la variable de interés
annot_treatment <- data.frame(Treatment = info_treatmentdf$treatment) 
# Mantener IDs de muestras
rownames(annot_treatment) <- rownames(info_treatmentdf)         
# Borrar df que no se usaran mas
rm(info_treatment)
rm(info_treatmentdf)
```


## ORIGEN
```{r}
df_june_merge$treatref <- paste(df_june_merge$Treatment, df_june_merge$reforested, sep = "_")

df_june_merge$treatref[df_june_merge$treatref == "forest_no"] <- "natural regeneration"
df_june_merge$treatref[df_june_merge$treatref == "forest_NA"] <- "natural regeneration"
df_june_merge$treatref[df_june_merge$treatref == "potential_mother_no"] <- "potential mother"
df_june_merge$treatref[df_june_merge$treatref == "potential_mother_NA"] <- "potential mother"
df_june_merge$treatref[df_june_merge$treatref == "actual_mother_NA"] <- "actual mother"
df_june_merge$treatref[df_june_merge$treatref == "forest_yes"] <- "reforested"
df_june_merge$treatref[df_june_merge$treatref == "ambient_air_IE_NA"] <- "nursery"
df_june_merge$treatref[df_june_merge$treatref == "purified_air_NA"] <- "nursery"
df_june_merge$treatref[df_june_merge$treatref == "ambient_air_SRX_NA"] <- "nursery"
df_june_merge$treatref[df_june_merge$treatref == "contingency_ozone_NA"] <- "nursery"
df_june_merge$treatref[df_june_merge$treatref == "moderate_ozone_NA"] <- "nursery"
df_june_merge$treatref[df_june_merge$treatref == "symptomatic_transcriptomic_NA"] <- "origen unknown"
df_june_merge$treatref[df_june_merge$treatref == "assyntomatic_transcriptomic_NA"] <- "origen unknown"
df_june_merge$treatref[df_june_merge$treatref == "gametophyte_NA"] <- "origen unknown"

#Seleccionar ID y caracyter de interes a visualizar
info_damage_origen<-  df_june_merge[, c("ID", "treatref")] 
# Convertir a df porque tibbles no funcionan
info_damageorigendf <- as.data.frame(info_damage_origen) 

# Asegurar que los IDs sean nombres de fila
rownames(info_damageorigendf) <- info_damageorigendf$ID 
# Extraer la variable de interés
ann_treatsample <- data.frame(Origen = info_damageorigendf$treatref) 
# Mantener IDs de muestras
rownames(ann_treatsample) <- rownames(info_damageorigendf)  
# Borrar df que no se usaran mas
rm(info_damage_origen)
rm(info_damageorigendf)
```

## MIX 2
```{r}
#MIX JUNIO

# Anotaciones para filas y columnas (deben ser un data frame con múltiples columnas si hay más de una anotación)
annot_mix2 <- data.frame(
  Chamber = annot_cham,
  Treatment = annot_treatment) # Segunda anotación


nrow(annot_mix2)  # Número de filas en anotaciones
```

## MIX 3

```{r}
#MIX JUNIO

# Anotaciones para filas y columnas (deben ser un data frame con múltiples columnas si hay más de una anotación)
annot_mix3 <- data.frame(
  Phenotype = annot_jun,
  Chamber = annot_cham,
  Treatment = annot_treatment) # Segunda anotación


nrow(annot_mix3)  # Número de filas en anotaciones
#nrow(kin_matrixRNat_ChamwoOutCham)  # Número de filas en la matriz de calor
```

## MIX
```{r}
#MIX JUNIO

# Anotaciones para filas y columnas (deben ser un data frame con múltiples columnas si hay más de una anotación)
annot_mix <- data.frame(
  Phenotype = annot_jun,
 Treatment = annot_treatment) # Segunda anotación


nrow(annot_mix)  # Número de filas en anotaciones
#nrow(kin_matrixRNat_ChamwoOutCham)  # Número de filas en la matriz de calor
```

```{r}
#MIX OCTUBRE

# Anotaciones para filas y columnas (deben ser un data frame con múltiples columnas si hay más de una anotación)
annot_mix_oct <- data.frame(
  Phenotype = annot_oct,
  Treatment = annot_treatment) # Segunda anotación


nrow(annot_mix_oct)  # Número de filas en anotaciones
#nrow(kin_matrixRNat_ChamwoOutExterno)  # Número de filas en la matriz de calor

```

```{r}
#MIX ENE

# Anotaciones para filas y columnas (deben ser un data frame con múltiples columnas si hay más de una anotación)
annot_mix_ene <- data.frame(
  Phenotype = annot_ene,
  Treatment = annot_treatment) # Segunda anotación


nrow(annot_mix_ene)  # Número de filas en anotaciones
#nrow(kin_matrixRNat_ChamwoOutExterno)  # Número de filas en la matriz de calor

```


# Neutrales 

```{r}

# Definir la paleta de colores
colors <- colorRampPalette(c("blue", "white", "red"))(100)

# Definir los breaks para el mapa de calor (de -0.2 a 0.5)
breaks <- seq(-0.3, 0.4, length.out = length(colors) + 1)


legend_breaks <- c( -0.250, -0.12, 0,0.12, 0.25, 0.4)  

```


## Convertir VCF a formato GDS
```{r}
# Identificar las muestras que quieres eliminar
muestras_a_descartar <- c("PP4r_NNAP1", "M2r_N5P9", "AMP08r_NNAPNA", "CC26r_N04TAF",  "B103r_N11P34", "K11r_N4P1", "AMP05r_NNAPNA", "F101r_N9P32", "CA10r_N04TAF", "T14_NNAPNA","T15_NNAPNA",
                          "VS01_1516","VS02_1516", "VD2_NNAPNA","VD03_1516", "VD4_NNAPNA", "VS4_NNAPNA")
vcf <- read.vcfR("../../../../VCF/neutralmarch.vcf")

# Eliminar las columnas correspondientes a esas muestras
vcf_filtrado <- vcf
vcf_filtrado@gt <- vcf@gt[, !(colnames(vcf@gt) %in% muestras_a_descartar)]

colnames(vcf_filtrado@gt)

#Reescribir el vcf
write.vcf(vcf_filtrado, file = "vcfNeutral_filtrado.vcf")


#Descarta muestras de transcriptomica,gametofitos y replicas
vcf_GBS.fn <- "../../../../VCF/vcfNeutral_filtrado.vcf"


gds_GBS.fn <- "Neutrales.gds"
snpgdsVCF2GDS(vcf_GBS.fn, gds_GBS.fn, method="biallelic.only")

# Abrir archivo GDS
genofileGBS <- snpgdsOpen(gds_GBS.fn)

```

## RELATEDNESS Casi Neutrales
```{r}
# Calcular coeficientes de parentesco

#0.5 ≈ gemelos idénticos
#0.25 ≈ hermanos completos o padre-hijo
#0.125 ≈ primos
#0 ≈ no relacionados
#Puede dar valores negativos cuando no hay relación entre muestras.


#Crear archivo snpgdsIBDKING
kinshipGBS<- snpgdsIBDKING(genofileGBS)

kin_matrixGBSNeut  <- kinshipGBS$kinship

# Asignar nombres a filas y columnas (importante para identificación)
rownames(kin_matrixGBSNeut) <- colnames(kin_matrixGBSNeut) <- kinshipGBS$sample.id

```

## Plot 



```{r}


pheatmap(kin_matrixGBSNeut, 
         display_numbers = F, 
         legend_breaks = legend_breaks,
         color = colors, 
         breaks = breaks,  
         main = "Matriz de Parentesco (IBD) con Anotaciones Neutrales",
         labels_row = rep("", nrow(kin_matrixGBSNeut)),
                  )
```

# Heatmap Neutral filrando replicas y gametofitos 

```{r}
# Definir el dispositivo gráfico PNG


# Crear el mapa de calor con pheatmap
heatmap_plot <- pheatmap(kin_matrixGBSNeut, 
         annotation_row = ann_treatsample, 
         annotation_col = ann_treatsample, 
         annotation_colors = ann_colors_origen,
         display_numbers = FALSE, 
         color = colors,  
         breaks = breaks,  
         legend_breaks = legend_breaks, 
         main = "Matriz de Parentesco (IBD) con Anotaciones Origen",
         labels_row = rep("", nrow(kin_matrixGBSNeut)),  
         labels_col = rep("", ncol(kin_matrixGBSNeut))   
)

# Guardar la imagen
ggsave("../outputs/Figures/pheatmap_kin_matrix.png", plot = heatmap_plot, width = 16, height = 8)

pheatmap(kin_matrixGBSNeut, 
         annotation_row = ann_treatsample, 
         annotation_col = ann_treatsample, 
         annotation_colors = ann_colors_origen,
         display_numbers = FALSE, 
         color = colors,  
         breaks = breaks,  
         legend_breaks = legend_breaks, 
         main = "Matriz de Parentesco (IBD) con Anotaciones Origen",
         labels_row = rep("", nrow(kin_matrixGBSNeut)),  
         labels_col = rep("", ncol(kin_matrixGBSNeut))   
)

```


```{r}
p<- pheatmap(kin_matrixGBSNeut, 
         annotation_row = ann_treatsample, 
         annotation_col = ann_treatsample, 
         annotation_colors = ann_colors_origen,
         display_numbers = FALSE, 
         color = colors,  
         breaks = breaks,  
         legend_breaks = legend_breaks, 
         main = "Matriz de Parentesco (IBD) con Anotaciones Origen",
         labels_row = rep("", nrow(kin_matrixGBSNeut)),  
         labels_col = rep("", ncol(kin_matrixGBSNeut))   
)
#Extraer orden de las muestras
orden_columnas_Neu <- colnames(kin_matrixGBSNeut)[p$tree_col$order]
print(orden_columnas_Neu)

```

# RELATENESS ONLY chambers

```{r}
#Descartar muestras que empiezan "CC", "CA" o "AE" "AP", "AX"
nombres_con_forestRNat <- orden_columnas_Neu[!grepl("^CC|^CA|^AE|^AP|^AX", orden_columnas_Neu)]
print(nombres_con_forestRNat)

#Descartar muestras
samples_to_remove <- nombres_con_forestRNat

# Filtrar la matriz eliminando las muestras en filas y columnas
kin_matrixCham <- kin_matrixGBSNeut[!rownames(kin_matrixGBSNeut) %in% samples_to_remove,
                                                  !colnames(kin_matrixGBSNeut) %in% samples_to_remove]

```

### Plot 

```{r}

pheatmap(kin_matrixCham, 
         display_numbers = FALSE, 
         color = colors,  
         breaks = breaks,  
         legend_breaks = legend_breaks, 
         main = "Matriz de Parentesco (IBD) ONLY CHAMBERS",
         labels_row = rep("", nrow(kin_matrixCham))
         )
```

## List order heatmap

```{r }
#Generar un objeto con el pheatmap

p <-pheatmap(kin_matrixCham, 
         display_numbers = FALSE, 
         color = colorRampPalette(c("blue", "white", "red"))(100),
         main = "Matriz de Parentesco (IBD) join Natural y chamber ONLY CHAMBERS",
         legend = TRUE,          # Asegurarse de que la leyenda esté activa
         legend_height = 0.5)

# Visualizar la estructura del dendrograma
plot(p$tree_row)

#Extraer orden de las muestras
orden_Cham <- colnames(kin_matrixCham)[p$tree_col$order]
print(orden_Cham)
```




```{r}
#JUNIO
pheatmap(kin_matrixCham, 
         annotation_row = annot_jun, 
         annotation_col = annot_jun, 
         annotation_colors = ann_colors_surv,
         display_numbers = FALSE,
         color = colors,  
         breaks = breaks,  
         legend_breaks = legend_breaks, 
         main = "Matriz de Parentesco (IBD) JUNIO ",
         labels_row = rep("", nrow(kin_matrixCham)),
         labels_col = rep("", ncol(kin_matrixCham)) 
         )
```




```{r}
#OCTUBRE

pheatmap(kin_matrixCham, 
         annotation_row = annot_oct, 
         annotation_col = annot_oct, 
         annotation_colors = ann_colors_surv,
         display_numbers = FALSE,
         color = colors,  
         breaks = breaks,  
         legend_breaks = legend_breaks, 
         main = "Matriz de Parentesco (IBD) OCTUBRE",
         labels_row = rep("", nrow(kin_matrixCham)),
         labels_col = rep("", ncol(kin_matrixCham)) 
         )



```

```{r}
#ENERO

pheatmap(kin_matrixCham, 
         annotation_row = annot_ene, 
         annotation_col = annot_ene, 
         annotation_colors = ann_colors_surv, 
         color = colors,  
         breaks = breaks,  
         legend_breaks = legend_breaks, 
         display_numbers = FALSE, 
         main = "Matriz de Parentesco (IBD) ENERO",
         labels_row = rep("", nrow(kin_matrixCham)),
         labels_col = rep("", ncol(kin_matrixCham)) 
         )

```




```{r}
#CHAMBERS

pheatmap(kin_matrixCham, 
         annotation_row = annot_cham, 
         annotation_col = annot_cham, 
         annotation_colors = ann_colors_cham,
         color = colors,  
         breaks = breaks,  
         legend_breaks = legend_breaks, 
         display_numbers = FALSE, 
         main = "Matriz de Parentesco (IBD) CHAMBERS",
         labels_row = rep("", nrow(kin_matrixCham)),
         labels_col = rep("", ncol(kin_matrixCham)) 
         )



```


```{r}
# TREATMENT

pheatmap(kin_matrixCham, 
         annotation_row = annot_treatment, 
         annotation_col = annot_treatment, 
         annotation_colors = ann_colors_treatment,
         color = colors,  
         breaks = breaks,  
         legend_breaks = legend_breaks, 
         display_numbers = FALSE, 
         main = "Matriz de Parentesco (IBD) TREATMENT",
         labels_row = rep("", nrow(kin_matrixCham)),
         labels_col = rep("", ncol(kin_matrixCham)) 
         )

```


```{r}
#MIX2


pheatmap(kin_matrixCham, 
         annotation_row = annot_mix2, 
         annotation_col = annot_mix2, 
         annotation_colors = ann_colors_mix2,
         color = colors,  
         breaks = breaks,  
         legend_breaks = legend_breaks, 
         display_numbers = FALSE, 
         main = "Matriz de Parentesco (IBD) MIX",
         labels_row = rep("", nrow(kin_matrixCham)),
         labels_col = rep("", ncol(kin_matrixCham)) 
         )

```

```{r}
#MIX3


heatmap_plot <- pheatmap(kin_matrixCham, 
         annotation_row = annot_mix3, 
         annotation_col = annot_mix3, 
         annotation_colors = ann_colors_mix3,
         color = colors,  
         breaks = breaks,  
         legend_breaks = legend_breaks, 
         display_numbers = FALSE, 
         main = "Matriz de Parentesco (IBD) MIX JUNIO ",
         labels_row = rep("", nrow(kin_matrixCham)),
         labels_col = rep("", ncol(kin_matrixCham)) 
         )

# Guardar la imagen
ggsave("../outputs/Figures/pheatmap_JUN_TreChaPhe.png", plot = heatmap_plot, width = 16, height = 8)

pheatmap(kin_matrixCham, 
         annotation_row = annot_mix3, 
         annotation_col = annot_mix3, 
         annotation_colors = ann_colors_mix3,
         color = colors,  
         breaks = breaks,  
         legend_breaks = legend_breaks, 
         display_numbers = FALSE, 
         main = "Matriz de Parentesco (IBD) MIX JUNIO ",
         labels_row = rep("", nrow(kin_matrixCham)),
         labels_col = rep("", ncol(kin_matrixCham)) 
         )

```


```{r}
#MIX JUNIO


pheatmap(kin_matrixCham, 
         annotation_row = annot_mix, 
         annotation_col = annot_mix, 
         annotation_colors = ann_colors_mix,
         display_numbers = FALSE, 
         color = colors,  
         breaks = breaks,  
         legend_breaks = legend_breaks, 
         main = "Matriz de Parentesco (IBD) MIX JUNIO",
         labels_row = rep("", nrow(kin_matrixCham)),
         labels_col = rep("", ncol(kin_matrixCham))
         )

```

```{r}
#MIX OCT


pheatmap(kin_matrixCham, 
         annotation_row = annot_mix_oct, 
         annotation_col = annot_mix_oct, 
         annotation_colors = ann_colors_mix,
         color = colors,  
         breaks = breaks,  
         legend_breaks = legend_breaks, 
         display_numbers = FALSE, 
         main = "Matriz de Parentesco (IBD) MIX OCT",
         labels_row = rep("", nrow(kin_matrixCham)),
         labels_col = rep("", ncol(kin_matrixCham)) 
         )

```



```{r}
#MIX ENE


pheatmap(kin_matrixCham, 
         annotation_row = annot_mix_ene, 
         annotation_col = annot_mix_ene, 
         annotation_colors = ann_colors_mix,
         color = colors,  
         breaks = breaks,  
         legend_breaks = legend_breaks, 
         display_numbers = FALSE, 
         main = "Matriz de Parentesco (IBD)  MIX ENE",
         labels_row = rep("", nrow(kin_matrixCham)),
         labels_col = rep("", ncol(kin_matrixCham)) 
         )

```


# Get vector specific for groups

```{r}

# Filtra las filas 
chambers <- info_GBS %>%
  filter(Treatment %in% c("contingency_ozone", "moderate_ozone", "ambient_air_IE", "purified_air", "ambient_air_SRX")) %>%
  pull(Sample_Name_Plate)

mothers <- info_GBS %>%
  filter(Treatment == "actual_mother") %>%
  pull(Sample_Name_Plate)

motherspotential <- info_GBS %>%
  filter(Treatment == "potential_mother") %>%
  pull(Sample_Name_Plate)

forestRNat <- info_GBS %>%
  filter(Treatment == "forest", reforested == "no") %>%
  pull(Sample_Name_Plate)

forestRef <- info_GBS %>%
  filter(Treatment == "forest", reforested == "yes") %>%
  pull(Sample_Name_Plate)


Transcriptomic <- info_GBS %>%
  filter(person_key_GBS == "transcriptomic") %>%
  pull(Sample_Name_Plate)

Gametophyte <- info_GBS %>%
  filter(Treatment == "gametophyte") %>%
  pull(Sample_Name_Plate)

Blank <- info_GBS %>%
  filter(Treatment == "blank") %>%
  pull(Sample_Name_Plate)

```

# RELATEDNESS by GENETICS GROUPS

```{r}


# Prefijos que deseas eliminar
prefijos_a_descartar <- c("AX", "AP", "AE", "CC", "CA")

# Filtrar el vector para eliminar las cadenas que comienzan con los prefijos especificados
vector_Forest <- orden_columnas_Neu[!sapply(orden_columnas_Neu, function(x) any(startsWith(x, prefijos_a_descartar)))]

vector_ForestRef <- vector_Forest[!(vector_Forest %in% c(forestRNat, Transcriptomic, mothers, motherspotential))]

vector_ForestRef <- vector_ForestRef[!(vector_ForestRef %in% c("M2r_N5P9","K11r_N4P1", "F101r_N9P32","B103r_N11P34","F101r_N9P32", "AMP08r_NNAPNA", "AMP05r_NNAPNA", "PP4r_NNAP1",  "VS01_1516","VS02_1516",     "VD2_NNAPNA",    "VD03_1516", "VD4_NNAPNA" , "VS4_NNAPNA" ))]

vector_ForestRef

PWOForestRef<- vector_ForestRef
kin_PWOForestRef <- kin_matrixGBSNeut[PWOForestRef, PWOForestRef]
diag_lower <- lower.tri(kin_PWOForestRef, diag = FALSE)
values_lower <- kin_PWOForestRef[diag_lower]
mean_kin_PWOForestRef <- mean(values_lower)
mean_kin_PWOForestRef


vector_ForestRNatu <- vector_Forest[!(vector_Forest %in% vector_ForestRef)]

PWOForestRNat<- vector_ForestRNatu
kin_PWOForestRNat <- kin_matrixGBSNeut[PWOForestRNat, PWOForestRNat]
diag_lower <- lower.tri(kin_PWOForestRNat, diag = FALSE)
values_lower <- kin_PWOForestRNat[diag_lower]
mean_kin_PWForestRNat <- mean(values_lower)
mean_kin_PWForestRNat


PWOAllForest<- vector_Forest
kin_PWOAllForest <- kin_matrixGBSNeut[PWOAllForest, PWOAllForest]
diag_lower <- lower.tri(kin_PWOAllForest, diag = FALSE)
values_lower <- kin_PWOAllForest[diag_lower]
mean_kin_PWOAllForest <- mean(values_lower)
mean_kin_PWOAllForest


# Prefijos que deseas conservar
prefijos_a_conservar <- c("AX", "AP", "AE", "CC", "CA")

# Filtrar el vector para quedarte solo con las cadenas que comienzan con los prefijos especificados
vector_filtred_chamber <- orden_columnas_Neu[sapply(orden_columnas_Neu, function(x) any(startsWith(x, prefijos_a_conservar)))]


PWOCham <- vector_filtred_chamber
kin_PWOCham <- kin_matrixGBSNeut[PWOCham, PWOCham]
diag_lower <- lower.tri(kin_PWOCham, diag = FALSE)
values_lower <- kin_PWOCham[diag_lower]
mean_kin_PWOCham <- mean(values_lower)
mean_kin_PWOCham


PWOCham_groupA<- c( "AP10_N04TAF", "CC21_N04TAF", "AP16_N04TAF", "CA04_N04TAF", "CA17_N04TAF", "CA16_N04TAF", "AE28_N04TAF", "CA03_N04TAF", "AX07_N04TAF", "AX26_N04TAF", "AP05_N04TAF", "CC27_N04TAF", "CC17_N04TAF","CC29_N04TAF", "AX09_N04TAF", "CC09_N04TAF", "AE29_N04TAF", "AX08_N04TAF", "AE14_N04TAF", "AX17_N04TAF", "AE08_N04TAF", "AP17_N04TAF", "AX19_N04TAF", "CA14_N04TAF", "AE05_N04TAF", "AP09_N04TAF", "CA07_N04TAF", "AP30_N04TAF", "AP01_N04TAF", "AP02_N04TAF")


kin_PWOCham_groupA <- kin_matrixGBSNeut[PWOCham_groupA, PWOCham_groupA]
diag_lower <- lower.tri(kin_PWOCham_groupA, diag = FALSE)
values_lower <- kin_PWOCham_groupA[diag_lower]
mean_kin_PWOCham_groupA <- mean(values_lower)
mean_kin_PWOCham_groupA



PWOCham_groupB<- c("AP25_N04TAF", "CC01_N04TAF", "CA25_N04TAF", "CC03_N04TAF", "CC02_N04TAF", "AP20_N04TAF", "CC10_N04TAF", "AP26_N04TAF", "CA10_N04TAF", "AE16_N04TAF", "CC24_N04TAF", "CA18_N04TAF", "CA21_N04TAF", "CA22_N04TAF", "CC07_N04TAF", "AE23_N04TAF", "AE10_N04TAF", "AE06_N04TAF", "AX03_N04TAF") 

kin_PWOCham_groupB <- kin_matrixGBSNeut[PWOCham_groupB, PWOCham_groupB]
diag_lower <- lower.tri(kin_PWOCham_groupB, diag = FALSE)
values_lower <- kin_PWOCham_groupB[diag_lower]
mean_kin_PWOCham_groupB <- mean(values_lower)
mean_kin_PWOCham_groupB



PWOCham_groupC<- c("AE02_N04TAF", "AX14_N04TAF", "AX12_N04TAF", "AX25_N04TAF", "AE18_N04TAF", "CC11_N04TAF", "AE15_N04TAF", "CC13_N04TAF", "AE19_N04TAF", "CA11_N04TAF", "AX13_N04TAF", "AE25_N04TAF", "AX15_N04TAF") # Descarte la replica CC26r


kin_PWOCham_groupC <- kin_matrixGBSNeut[PWOCham_groupC, PWOCham_groupC]
diag_lower <- lower.tri(kin_PWOCham_groupC, diag = FALSE)
values_lower <- kin_PWOCham_groupC[diag_lower]
mean_kin_PWOCham_groupC <- mean(values_lower)
mean_kin_PWOCham_groupC


PWOCham_groupD<- c("AP27_N04TAF", "AX16_N04TAF", "AP29_N04TAF", "AX27_N04TAF", "AP22_N04TAF", "CA28_N04TAF", "AX21_N04TAF","AX10_N04TAF", "CA29_N04TAF", "AP03_N04TAF", "CC23_N04TAF", "CC30_N04TAF", "AE01_N04TAF", "CC20_N04TAF","AE24_N04TAF", "CA19_N04TAF", "AX22_N04TAF", "CC15_N04TAF", "AE12_N04TAF", "CC16_N04TAF")

kin_PWOCham_groupD <- kin_matrixGBSNeut[PWOCham_groupD, PWOCham_groupD]
diag_lower <- lower.tri(kin_PWOCham_groupD, diag = FALSE)
values_lower <- kin_PWOCham_groupD[diag_lower]
mean_kin_PWOCham_groupD <- mean(values_lower)
mean_kin_PWOCham_groupD


PWOCham_groupE<- c("AP11_N04TAF", "AP13_N04TAF", "CA30_N04TAF", "CC26_N04TAF" )

kin_PWOCham_groupE <- kin_matrixGBSNeut[PWOCham_groupE, PWOCham_groupE]
diag_lower <- lower.tri(kin_PWOCham_groupE, diag = FALSE)
values_lower <- kin_PWOCham_groupE[diag_lower]
mean_kin_PWOCham_groupE <- mean(values_lower)
mean_kin_PWOCham_groupE



Groups_ABCDE<- c(PWOCham_groupA, PWOCham_groupB,
                PWOCham_groupC, PWOCham_groupD, PWOCham_groupE)
kin_Groups_ABCDE <- kin_matrixGBSNeut[Groups_ABCDE, Groups_ABCDE]
diag_lower <- lower.tri(kin_Groups_ABCDE, diag = FALSE)
values_lower <- kin_Groups_ABCDE[diag_lower]
mean_kin_Groups_ABCDE <- mean(values_lower)
mean_kin_Groups_ABCDE

```


# RELATEDNESS BACKGROUND
```{r}

PWOCham_groupwoA<- c(PWOCham_groupB,PWOCham_groupC,PWOCham_groupD,PWOCham_groupE)
kin_PWOCham_groupwoA <- kin_matrixGBSNeut[PWOCham_groupwoA, PWOCham_groupwoA]
diag_lower <- lower.tri(kin_PWOCham_groupwoA, diag = FALSE)
values_lower <- kin_PWOCham_groupwoA[diag_lower]
mean_kin_PWOCham_groupwoA <- mean(values_lower)
mean_kin_PWOCham_groupwoA


PWOCham_groupwoB<-  c(PWOCham_groupA,PWOCham_groupC,PWOCham_groupD,PWOCham_groupE)
kin_PWOCham_groupwoB <- kin_matrixGBSNeut[PWOCham_groupwoB, PWOCham_groupwoB]
diag_lower <- lower.tri(kin_PWOCham_groupwoB, diag = FALSE)
values_lower <- kin_PWOCham_groupwoB[diag_lower]
mean_kin_PWOCham_groupwoB <- mean(values_lower)
mean_kin_PWOCham_groupwoB


PWOCham_groupwoC<- c(PWOCham_groupA,PWOCham_groupB,PWOCham_groupD,PWOCham_groupE)
kin_PWOCham_groupwoC <- kin_matrixGBSNeut[PWOCham_groupwoC, PWOCham_groupwoC]
diag_lower <- lower.tri(kin_PWOCham_groupwoC, diag = FALSE)
values_lower <- kin_PWOCham_groupwoC[diag_lower]
mean_kin_PWOCham_groupwoC <- mean(values_lower)
mean_kin_PWOCham_groupwoC



PWOCham_groupwoD<-c(PWOCham_groupA,PWOCham_groupB,PWOCham_groupC,PWOCham_groupE)
kin_PWOCham_groupwoD <- kin_matrixGBSNeut[PWOCham_groupwoD, PWOCham_groupwoD]
diag_lower <- lower.tri(kin_PWOCham_groupwoD, diag = FALSE)
values_lower <- kin_PWOCham_groupwoD[diag_lower]
mean_kin_PWOCham_groupwoD <- mean(values_lower)
mean_kin_PWOCham_groupwoD

PWOCham_groupwoE<-c(PWOCham_groupA,PWOCham_groupB,PWOCham_groupC,PWOCham_groupD)
kin_PWOCham_groupwoE <- kin_matrixGBSNeut[PWOCham_groupwoE, PWOCham_groupwoE]
diag_lower <- lower.tri(kin_PWOCham_groupwoE, diag = FALSE)
values_lower <- kin_PWOCham_groupwoE[diag_lower]
mean_kin_PWOCham_groupwoE <- mean(values_lower)
mean_kin_PWOCham_groupwoE



# Unir todos los vectores a eliminar
#vectores_a_eliminar <- c(PWOCham_groupA, PWOCham_groupB, PWOCham_groupC, PWOCham_groupD, PWOCham_groupE)

# Crear un nuevo vector sin los elementos de los vectores a eliminar
#vector_filtr_background <- setdiff(orden_columnas_Neu, vectores_a_eliminar)
vector_filtr_background <- c("AE13_N04TAF",
"AX28_N04TAF",  "CA27_N04TAF", "AX05_N04TAF",
"CA06_N04TAF","AP14_N04TAF", "CA09_N04TAF")

kin_filtr_background <- kin_matrixGBSNeut[vector_filtr_background, vector_filtr_background]
diag_lower <- lower.tri(kin_filtr_background, diag = FALSE)
values_lower <- kin_filtr_background[diag_lower]
mean_kin_filtr_background <- mean(values_lower)
mean_kin_filtr_background

```


# MAKE TABLES AND EXPORT DATA

```{r}
# Crear un data frame vacío
df <- data.frame(ID = character(), GroupMatrix = character(), stringsAsFactors = FALSE)

# Función para combinar los vectores
combine_vectors <- function(vector, name_of_vector) {
  data <- data.frame(ID = vector, GroupMatrix = name_of_vector, stringsAsFactors = FALSE)
  return(data)
}

# Combinar los vectores
df <- rbind(df, combine_vectors(PWOCham_groupA, "PWOCham_groupA"))
df <- rbind(df, combine_vectors(PWOCham_groupB, "PWOCham_groupB"))
df <- rbind(df, combine_vectors(PWOCham_groupC, "PWOCham_groupC"))
df <- rbind(df, combine_vectors(PWOCham_groupD, "PWOCham_groupD"))
df <- rbind(df, combine_vectors(PWOCham_groupE, "PWOCham_groupE"))
df

# Exportar el data frame a un archivo .txt
write.table(df, file = "../outputs/df_GroupsMatrixPWOCham.txt", sep = "\t", row.names = FALSE, col.names = TRUE, quote = FALSE)



# Crear un data frame con los nombres y valores
df_promedios_Rel <- data.frame(
  Group = c("mean_kin_PWOCham_groupA","mean_kin_PWOCham_groupB", "mean_kin_PWOCham_groupC", "mean_kin_PWOCham_groupD","mean_kin_PWOCham_groupE",

"mean_kin_filtr_background", "mean_kin_Groups_ABCDE",
"mean_kin_PWOCham", "mean_kin_PWOAllForest", "mean_kin_PWForestRNat", "mean_kin_PWOForestRef" ),
  MeanRel = c(
    mean_kin_PWOCham_groupA, mean_kin_PWOCham_groupB, mean_kin_PWOCham_groupC, mean_kin_PWOCham_groupD, mean_kin_PWOCham_groupE, 
    

mean_kin_filtr_background, mean_kin_Groups_ABCDE,
mean_kin_PWOCham, mean_kin_PWOAllForest, mean_kin_PWForestRNat, mean_kin_PWOForestRef)
)

# Exportar a un archivo txt
write.table(df_promedios_Rel, "../outputs/promedios_RelPWOCham.txt", sep = "\t", row.names = FALSE, quote = FALSE)

```







