---
title: "Models"
author: "Vero"
date: "7/04/2025"
output:
  html_document:
    toc: true
    toc_float: true
    theme: "yeti"
  pdf_document: default
---


#LOAD LIBRARIES
```{r}
#Load libraries
library(openxlsx)
library(ggplot2)
library(dplyr)
library(tidyr)
library(ggpubr)
library(car)
library(MASS)
library(lme4)

```

# Load labels and colors

```{r }

my_comparisons <- list(c("ambient_air_SRX", "ambient_air_IE"), c("ambient_air_SRX", "purified_air"), c("ambient_air_SRX", "ozone_moderate"), c("ambient_air_SRX", "ozone_contingency"), c("ambient_air_IE", "purified_air"), c("ambient_air_IE", "ozone_moderate"), c("ambient_air_IE", "ozone_contingency"), c("purified_air", "ozone_moderate"),c("purified_air", "ozone_contingency"),c("ozone_moderate", "ozone_contingency"))

labels_ALL <- c( "nursery","purified air","ambient air UNAM", 
  "moderate","contingency"
)


labels_woSRX <- c(
  purified_air = "purified air",
  ambient_air_IE = "ambient air UNAM",
  ozone_moderate = "moderate",
  ozone_contingency = "contingency"
  
)

#d3453a: Un rojo intenso.
#bcb635: Un amarillo verdoso, similar al color mostaza.
#48b1da: Un azul claro o azul celeste.
#5cc051: Un verde brillante.
#697329: Un verde oliva o un verde oscuro.
colors_ALL <- c("#697329", "#48b1da", "#5cc051", "#bcb635", "#d3453a" )

colors_woSRX <- c("#48b1da", "#5cc051",  "#bcb635", "#d3453a" )

colors_ozoned <- c( "#5cc051",  "#bcb635", "#d3453a" )

colors_relatedness <- c("#688ccd",
"#69b44c","#7962cb","#c4aa42","#c163ba","#4bb193","#d04c41","#6e7f38","#c75980","#c27945")

#Number of chambers and treatments
# Chambers ambient_air_IE == 7,14,15    
# Chambers ambient_air_SRX == 1,2,3 
# Chambers purified_air== 4,8,9 
# Chambers ozone_moderate== 5,10,11
# Chambers ozone_contingency== 6,12,13 

#Shape 19: Círculo sólido.
#Shape 2: Triángulo apuntando hacia arriba (hueco).
#Shape 4: Cruz.

shape_chambers<- c("1"=20, "2"=2,"3"=4, #ambient_air_SRX
                   "7"=20, "14"=2,"15"=4, #ambient_air_IE
                   "4"=20, "8"=2,"9"=4, #purified_air
                   "5"=20, "10"=2,"11"=4, #ozone_moderate
                   "6"=20, "12"=2,"13"=4 #ozone_contingency
                   )

shape_triplicates<- c("1"=20, "2"=2,"3"=4)

shape_ozone<- c("1"=20, "0"=17)

shape_bud<- c("bud"=19, "growing"=4, "dead"=2)

shape_GroupsMatrix<- c("P3_groupA" =15, # cuadrado negro
                       "P3_groupB" =16, # circulo negro
                       "P3_groupC" =17, # triangulo negro punta arriba
                       "P3_groupD"=8, # asterisco
                       "P3_groupE" =3, # simbolo mas
                       "P4_groupA" =0, #cuadrado vacio
                       "P4_groupB" =1, # circulo vacio
                       "P4_groupC" =2, # triangulo vacio punta arriba
                       "P4_groupD"=6,  # triangulo vacio punta abajo
                       "P4_groupE" =7, # cuadrado con cruz adentro
                       "No_sequenced" =10, # circulo con simbolo de mas
                       "Dosis_purified_air"= 11) # estrella david 


shape_GroupsMatrixMix<- c(
                       "PWOCham_groupA" =15, # cuadrado negro
                       "PWOCham_groupB"  =16, # circulo negro
                       "PWOCham_groupC"=17, # triangulo negro punta arriba
                       "PWOCham_groupD" =2, # triangulo vacio punta arriba
                       "PWOCham_groupE" =0, #cuadrado vacio
                       "No_sequencedORagruped" =8 # asterisco # estrella david 
                       )



```

```{r }

# Leer archivo deltas, clorofila y survive
df_mergeChloro_suvdamozo<- read.csv("../../ChambersData/outputs/df_mergeChloro_suvdamozo.csv")

# Leer el archivo .txt con los grupos familiares
GeneticsGroups <- read.table("../outputs/df_GroupsMatrixPWOCham.txt", header = TRUE, sep = "\t", stringsAsFactors = FALSE)


```

# Crear dataframes con informacion merge

```{r }
#Distribución Exponencial o Gamma (Gamma): Si los datos son continuos, no negativos, y asimétricos (con cola a la derecha).

#delta_altura = cambio de altura antes y despues del Tratamiento con dosis de ozono
#ozone_damage = Fenotipo Sintomatico o Asintomatico antes y despues del Tratamiento con dosis de ozono
#Treatment = Dosis de ozono a la que se expusieron los arboles por 3 meses
#GroupMatrix = Grupo genetico al que se asociaron de acuerdo a un analisis de parentesco
#ChamberNumber = se refiere a la camara en la que se encontraban los arboles, cada tratamiento tenia 3 diferentes

# Merge info de las dos tablas, Genetic Groups al df
df_mergeChloro_suv_GenGro <- merge(df_mergeChloro_suvdamozo, GeneticsGroups, by = "ID", all.x = TRUE)

# Reemplazar los valores NA con "No_exposed_ozone", Si tenian NA es porque no fureon secuenciados por eso hay que especificarlo en la df
df_mergeChloro_suv_GenGro$GroupMatrix[is.na(df_mergeChloro_suv_GenGro$GroupMatrix)] <- "No_sequencedORagruped"

#Exportar info 
write.csv(df_mergeChloro_suv_GenGro, "../outputs/df_mergeChloro_suv_GenGro.csv", row.names = FALSE)

#Descartar muestras "No_sequencedORagruped"
df_mergeChloro_suv_GenGrofiltred <- df_mergeChloro_suv_GenGro %>%
  filter(GroupMatrix != "No_sequencedORagruped")

# Crear df sin muestras AP y AX

df_mergeChloro_suv_GenGrofiltredwoAPAX <- df_mergeChloro_suv_GenGrofiltred %>%
  filter(treatment != "purified_air" & treatment != "ambient_air_SRX")

# Crear df sin muestras AP

df_mergeChloro_suv_GenGrofiltredwoAP <- df_mergeChloro_suv_GenGrofiltred %>%
  filter(treatment != "purified_air")

# Crear df sin muestras AX

df_mergeChloro_suv_GenGrofiltredAX <- df_mergeChloro_suv_GenGrofiltred %>%
  filter(treatment != "ambient_air_SRX")


```

# Modelo delta_altura, ozone_damage,  treatment, GroupMatrix (ONLY samples que tienen estos datos descartando APAX)

```{r }

model1 <- glm(delta_altura ~ ozone_damage, data = df_mergeChloro_suv_GenGrofiltredwoAPAX, family = Gamma(link = "log"))
summary(model1)

model2 <- glm(delta_altura ~ ozone_damage + treatment, data = df_mergeChloro_suv_GenGrofiltredwoAPAX, family = Gamma(link = "log"))
summary(model2)


model3 <- glmer(delta_altura ~ ozone_damage + treatment  + (1|treatment) , data = df_mergeChloro_suv_GenGrofiltredwoAPAX, family = Gamma(link = "log"))
summary(model3)


model4 <- glm(delta_altura ~ ozone_damage + GroupMatrix, data = df_mergeChloro_suv_GenGrofiltredwoAPAX, family = Gamma(link = "log"))
summary(model4)

model5 <- glmer(delta_altura ~ ozone_damage + treatment + (1|GroupMatrix) , data = df_mergeChloro_suv_GenGrofiltredwoAPAX, family = Gamma(link = "log"))
summary(model5)

# Comparar los AIC de los dos modelos
AIC(model1, model2, model3, model4, model5)

# Conclusión: 
## El Grupo Genetico al que pertenecen no es significativo para explicar el crecimiento del arbol
## Parece que el crecimiento se explica por el fenotipo y la dosis de ozono. 
## Mejor modelo model2 considerando muestras que tienen datos de: delta_altura, ozone_damage,  treatment, GroupMatrix

# Siguiente paso
## Crear un modelo que descarte el grupo genético al que pertenecen

```
## Plot modelo

```{r }

stat_box_data <- function(y) {
  return( 
    data.frame(
      y = 0.5+1.1*max(y),  
      label = paste('n =', length(y))
    )
  )
}


df_mergeChloro_suv_GenGrofiltredwoAPAX$treatment <- factor(df_mergeChloro_suv_GenGrofiltredwoAPAX$treatment, levels = c("ambient_air_IE", "ozone_moderate", "ozone_contingency")
)


ggplot(df_mergeChloro_suv_GenGrofiltredwoAPAX, aes(x = as.factor(ozone_damage), y = delta_altura, 
                           fill = as.factor(ozone_damage))) +  # Diferenciar boxplots por síntoma
  geom_boxplot(alpha = 0.5, color = "black") +  # Boxplot con bordes negros
  geom_jitter(aes(shape = as.factor(GroupMatrix)),  # Agregar puntos con shapes
              position = position_jitter(width = 0.2), 
              size = 4, alpha = 0.8) +  
  facet_wrap(~ treatment, labeller = labeller(treatment = c( "ambient_air_IE" = "ambient air UNAM",
                      "ozone_moderate" ="moderate", "ozone_contingency" = "contingency"))) +  
  stat_summary(
    fun.data = stat_box_data, 
    geom = "text", 
    position = position_dodge(width = 0.75), 
    hjust = 0.5,
    vjust = 0.5, 
    size = 6)+
  labs(title = "",
       x = "Condition after treatment",
       y = "Δ height (cm)") +
  scale_fill_manual(values = c("0" = "white", "1" = "#7962cb"), 
                    labels = c("Assymptomatic", "Symptomatic")) +  # Colores para los boxplots
  scale_shape_manual(values = shape_GroupsMatrixMix) +  # Formas para GroupMatrix
  guides(shape = guide_legend(title = "Relatedness Group"),
          fill = guide_legend(title = "Condition after treatment") ) +  # Leyenda para shape
  theme_bw() +
  theme(
    axis.text.x = element_blank(),  # Tamaño del texto del eje X
    axis.text.y = element_text(size = 25),                        # Tamaño del texto del eje Y
    legend.title = element_text(size = 25),                       # Tamaño del título de la leyenda
    legend.text = element_text(size = 20),                        # Tamaño del texto de la leyenda
    axis.title.y = element_text(size = 20),
    legend.title.align = 0.5,
    legend.position = "right",
    text = element_text(size = 20),
    plot.title = element_text(lineheight = 1.1))


# Export image# Export imagecolors_woSRX
ggsave("../outputs/Figures/model_per_ozone-damage-treatment-Group.png", width = 16, height = 10, dpi = 600)

```




# Modelo delta_altura, ozone_damage,  treatment, GroupMatrix (ONLY samples que tienen estos datos descartando APAX)

```{r }

model1 <- glm(delta_altura ~ ozone_damage, data = df_mergeChloro_suv_GenGrofiltredwoAPAX, family = Gamma(link = "log"))
summary(model1)

model2 <- glm(delta_altura ~ ozone_damage + treatment, data = df_mergeChloro_suv_GenGrofiltredwoAPAX, family = Gamma(link = "log"))
summary(model2)


model3 <- glmer(delta_altura ~ ozone_damage + treatment  + (1|treatment) , data = df_mergeChloro_suv_GenGrofiltredwoAPAX, family = Gamma(link = "log"))
summary(model3)


model4 <- glm(delta_altura ~ ozone_damage + GroupMatrix, data = df_mergeChloro_suv_GenGrofiltredwoAPAX, family = Gamma(link = "log"))
summary(model4)

model5 <- glmer(delta_altura ~ ozone_damage + treatment + (1|GroupMatrix) , data = df_mergeChloro_suv_GenGrofiltredwoAPAX, family = Gamma(link = "log"))
summary(model5)

# Comparar los AIC de los dos modelos
AIC(model1, model2, model3, model4, model5)

# Conclusión: 
## El Grupo Genetico al que pertenecen no es significativo para explicar el crecimiento del arbol
## Parece que el crecimiento se explica por el fenotipo y la dosis de ozono. 
## Mejor modelo model2 considerando muestras que tienen datos de: delta_altura, ozone_damage,  treatment, GroupMatrix

# Siguiente paso
## Crear un modelo que descarte el grupo genético al que pertenecen

```
## Plot modelo

```{r }

stat_box_data <- function(y) {
  return( 
    data.frame(
      y = 0.5+1.1*max(y),  
      label = paste('n =', length(y))
    )
  )
}


df_mergeChloro_suv_GenGrofiltredwoAPAX$treatment <- factor(df_mergeChloro_suv_GenGrofiltredwoAPAX$treatment, levels = c("ambient_air_IE", "ozone_moderate", "ozone_contingency")
)


ggplot(df_mergeChloro_suv_GenGrofiltredwoAPAX, aes(x = as.factor(ozone_damage), y = delta_altura, 
                           fill = as.factor(ozone_damage))) +  # Diferenciar boxplots por síntoma
  geom_boxplot(alpha = 0.5, color = "black") +  # Boxplot con bordes negros
  geom_jitter(aes(shape = as.factor(GroupMatrix)),  # Agregar puntos con shapes
              position = position_jitter(width = 0.2), 
              size = 4, alpha = 0.8) +  
  facet_wrap(~ treatment, labeller = labeller(treatment = c( "ambient_air_IE" = "ambient air UNAM",
                      "ozone_moderate" ="moderate", "ozone_contingency" = "contingency"))) +  
  stat_summary(
    fun.data = stat_box_data, 
    geom = "text", 
    position = position_dodge(width = 0.75), 
    hjust = 0.5,
    vjust = 0.5, 
    size = 6)+
  labs(title = "",
       x = "Condition after treatment",
       y = "Δ height (cm)") +
  scale_fill_manual(values = c("0" = "white", "1" = "#7962cb"), 
                    labels = c("Assymptomatic", "Symptomatic")) +  # Colores para los boxplots
  scale_shape_manual(values = shape_GroupsMatrixMix) +  # Formas para GroupMatrix
  guides(shape = guide_legend(title = "Relatedness Group"),
          fill = guide_legend(title = "Condition after treatment") ) +  # Leyenda para shape
  theme_bw() +
  theme(
    axis.text.x = element_blank(),  # Tamaño del texto del eje X
    axis.text.y = element_text(size = 25),                        # Tamaño del texto del eje Y
    legend.title = element_text(size = 25),                       # Tamaño del título de la leyenda
    legend.text = element_text(size = 20),                        # Tamaño del texto de la leyenda
    axis.title.y = element_text(size = 20),
    legend.title.align = 0.5,
    legend.position = "right",
    text = element_text(size = 20),
    plot.title = element_text(lineheight = 1.1))


# Export image# Export imagecolors_woSRX
ggsave("../outputs/Figures/model_per_ozone-damage-treatment-Group.png", width = 16, height = 10, dpi = 600)

```


# Modelo delta_altura, ozone_damage,  treatment (ONLY samples que tienen estos datos descartando APAX)

```{r }

# Descartar muestras de tratamientos AX y AP
df_mergeChloro_suv_GenGroAPAX <- df_mergeChloro_suv_GenGro %>%
  filter(treatment != "purified_air" & treatment != "ambient_air_SRX")

model1 <- glm(delta_altura ~ ozone_damage, data = df_mergeChloro_suv_GenGroAPAX, family = Gamma(link = "log"))
summary(model1)

model2 <- glm(delta_altura ~ ozone_damage + treatment, data = df_mergeChloro_suv_GenGroAPAX, family = Gamma(link = "log"))
summary(model2)


model3 <- glmer(delta_altura ~ ozone_damage + treatment  + (1|treatment) , data = df_mergeChloro_suv_GenGroAPAX, family = Gamma(link = "log"))
summary(model3)


model4 <- glm(delta_altura ~ ozone_damage * treatment, data = df_mergeChloro_suv_GenGroAPAX, family = Gamma(link = "log"))
summary(model4)



# Comparar los AIC de los dos modelos
AIC(model1, model2, model3, model4)

# Conclusión: 
## El crecimiento se explica por el fenotipo y la dosis de ozono (Contingencia). 
## Mejor modelo model2 considerando muestras que tienen datos de: delta_altura, ozone_damage,  treatment
summary(model2)

# Siguiente paso

```
## Plot modelo

```{r }

stat_box_data <- function(y) {
  return( 
    data.frame(
      y = 0.5+1.1*max(y),  
      label = paste('n =', length(y))
    )
  )
}

df_mergeChloro_suv_GenGroAPAX$treatment <- factor(df_mergeChloro_suv_GenGroAPAX$treatment, levels = c("ambient_air_IE", "ozone_moderate", "ozone_contingency")
)



ggplot(df_mergeChloro_suv_GenGroAPAX, aes(x = as.factor(ozone_damage), y = delta_altura, 
                           fill = as.factor(ozone_damage))) +  # Diferenciar boxplots por síntoma
  geom_boxplot(alpha = 0.5, color = "black") +  # Boxplot con bordes negros
  geom_jitter(  # Agregar puntos con shapes
              position = position_jitter(width = 0.2), 
              size = 4, alpha = 0.8) +  
  facet_wrap(~ treatment, labeller = labeller(treatment = c( "ambient_air_IE" = "ambient air UNAM",
                      "ozone_moderate" ="moderate", "ozone_contingency" = "contingency"))) +  
  stat_summary(
    fun.data = stat_box_data, 
    geom = "text", 
    position = position_dodge(width = 0.75), 
    hjust = 0.5,
    vjust = 0.5, 
    size = 6)+
  labs(title = "",
       x = "Condition after treatment",
       y = "Δ height (cm)") +
  scale_fill_manual(values = c("0" = "white", "1" = "#7962cb"), 
                    labels = c("Assymptomatic", "Symptomatic")) +  # Colores para los boxplots
  guides(fill = guide_legend(title = "Condition after treatment") ) +  # Leyenda para shape
  theme_bw() +
  theme(
    axis.text.x = element_blank(),  # Tamaño del texto del eje X
    axis.text.y = element_text(size = 25),                        # Tamaño del texto del eje Y
    legend.title = element_text(size = 25),                       # Tamaño del título de la leyenda
    legend.text = element_text(size = 20),                        # Tamaño del texto de la leyenda
    axis.title.y = element_text(size = 20),
    legend.title.align = 0.5,
    legend.position = "right",
    text = element_text(size = 20),
    plot.title = element_text(lineheight = 1.1))


# Export image# Export imagecolors_woSRX
ggsave("../outputs/Figures/model_per_ozone-damage-treatment.png", width = 16, height = 10, dpi = 600)

```

## Plot samples RELATEDNESS/Clorofila


```{r }
stat_box_data <- function(y) {
  return( 
    data.frame(
      y = 0.5+1.1*max(y),  
      label = paste('n =', length(y))
    )
  )
}


# Filtrar el data frame para eliminar las filas con "No_sequenced" en GroupMatrix
# Eliminar duplicados basados en la columna ID




ggplot(df_mergeChloro_suv_GenGroAPAX, aes(x = as.factor(ozone_damage), y = Promedio_Clorofila, 
                           fill = as.factor(ozone_damage))) +  # Diferenciar boxplots por síntoma
  geom_boxplot(alpha = 0.5, color = "black") +  # Boxplot con bordes negros
  geom_jitter(aes(shape = as.factor(GroupMatrix)),  # Agregar puntos con shapes
              position = position_jitter(width = 0.2), 
              size = 4, alpha = 0.8) +  
  facet_wrap(~ treatment, labeller = labeller(treatment = c("purified_air" = "purified air", "ambient_air_IE" = "ambient air UNAM", "ozone_moderate" ="moderate", "ozone_contingency" = "contingency"))) +  
  stat_summary(
    fun.data = stat_box_data, 
    geom = "text", 
    position = position_dodge(width = 0.75), 
    hjust = 0.5,
    vjust = 0.5, 
    size = 6)+
  labs(title = "",
       x = "",
       y = "Total Chlorophyll (mg/g)") +
  scale_fill_manual(values = c("0" = "white", "1" = "#7962cb"), 
                    labels = c("Assymptomatic", "Symptomatic")) +  # Colores para los boxplots
  scale_x_discrete(labels = c("0" = "Assymptomatic", "1" = "Symptomatic")) +  # Cambiar etiquetas del eje X
  scale_shape_manual(values = shape_GroupsMatrixMix) +  # Formas para GroupMatrix
  guides(shape = guide_legend(title = "Relatedness Group"),
          fill = "none" ) +  # Leyenda para shape
  theme_bw() +
  theme(
    axis.text.x = element_text(size = 25), # Tamaño del texto del eje X
    axis.text.y = element_text(size = 25),                        # Tamaño del texto del eje Y
    legend.title = element_text(size = 25),                       # Tamaño del título de la leyenda
    legend.text = element_text(size = 20),                        # Tamaño del texto de la leyenda
    axis.title.y = element_text(size = 20),
    legend.title.align = 0.5,
    legend.position = "right",
    text = element_text(size = 20),
    plot.title = element_text(lineheight = 1.1))


# Export image# Export imagecolors_woSRX
ggsave("../outputs/Figures/model_Cloro_ozone-damage-treatment-Group.png", width = 16, height = 10, dpi = 600)

```
# Modelo

```{r }

# Load data
#df_merge_2 <- df_merge %>% filter(!treatment %in% c("ambient_air_SRX"))

#¿Que distribución tienen mis datos?

# Histograma
hist(df_mergeChloro_suv_GenGroAPAX$delta_altura, main="Histograma", xlab="Valores", col="lightblue", border="black")

summary(df_mergeChloro_suv_GenGroAPAX$delta_altura)



shapiro_test <- shapiro.test(df_mergeChloro_suv_GenGroAPAX$delta_altura)
print(shapiro_test)

#Dado que el p-value es menor que 0.05, se rechaza la hipótesis nula. Esto significa que hay evidencia estadística suficiente para concluir que los datos no siguen una distribución normal

#Borrar
rm(shapiro_test)

hist(log(df_mergeChloro_suv_GenGroAPAX$delta_altura), main="Histograma", xlab="Valores", col="lightblue", border="black")




```


```{r }

# Histograma
hist(df_mergeChloro_suv_GenGroAPAX$Promedio_Clorofila, main="Histograma", xlab="Valores", col="lightblue", border="black")

summary(df_mergeChloro_suv_GenGroAPAX$Promedio_Clorofila)



shapiro_test <- shapiro.test(df_mergeChloro_suv_GenGroAPAX$Promedio_Clorofila)
print(shapiro_test)

#Dado que el p-value es menor que 0.05, se rechaza la hipótesis nula. Esto significa que hay evidencia estadística suficiente para concluir que los datos no siguen una distribución normal

#Los datos tienen distribucion normal 
```


#CLOROFILA

```{r }
library(lme4)
library(lmerTest)

#Distribución Exponencial o Gamma (Gamma): Si los datos son continuos, no negativos, y asimétricos (con cola a la derecha).

#delta_altura = cambio de altura antes y despues del Tratamiento con dosis de ozono
#ozone_damage = Fenotipo Sintomatico o Asintomatico antes y despues del Tratamiento con dosis de ozono
#Treatment = Dosis de ozono a la que se expusieron los arboles por 3 meses
#GroupMatrix = Grupo genetico al que se asociaron de acuerdo a un analisis de parentesco
#ChamberNumber = se refiere a la camara en la que se encontraban los arboles, cada tratamiento tenia 3 diferentes


model1 <- glm(Promedio_Clorofila ~ ozone_damage, data = df_mergeChloro_suv_GenGroAPAX, family = Gamma(link = "log"))
summary(model1)

model2 <- glm(Promedio_Clorofila ~ ozone_damage + treatment, data = df_mergeChloro_suv_GenGroAPAX, family = Gamma(link = "log"))
summary(model2)

model3 <- glm(Promedio_Clorofila ~ ozone_damage + GroupMatrix, data = df_mergeChloro_suv_GenGroAPAX, family = Gamma(link = "log"))
summary(model3)

model4 <- glmer(Promedio_Clorofila~ ozone_damage + treatment + GroupMatrix + (1|GroupMatrix) , data = df_mergeChloro_suv_GenGroAPAX, family = Gamma(link = "log"))
summary(model4)

# Creo es el mejor
model5 <- glmer(Promedio_Clorofila ~ ozone_damage + treatment + (1|treatment), data = df_mergeChloro_suv_GenGroAPAX, family = Gamma(link = "log"))
summary(model5)

model6 <- glmer(Promedio_Clorofila ~ ozone_damage + (1|treatment) , data = df_mergeChloro_suv_GenGroAPAX, family = Gamma(link = "log"))
summary(model6)

model7 <- glmer(Promedio_Clorofila ~ ozone_damage + (1|GroupMatrix) , data = df_mergeChloro_suv_GenGroAPAX, family = Gamma(link = "log"))
summary(model7)

model8 <- glmer(Promedio_Clorofila ~ ozone_damage + treatment + (1|GroupMatrix) , data = df_mergeChloro_suv_GenGroAPAX, family = Gamma(link = "log"))
summary(model8)

model9 <- glmer(Promedio_Clorofila ~ ozone_damage + (1|GroupMatrix/treatment) , data = df_mergeChloro_suv_GenGroAPAX, family = Gamma(link = "log"))
summary(model9)


model10<- glmer(Promedio_Clorofila ~ ozone_damage + (1|treatment/GroupMatrix) , data = df_mergeChloro_suv_GenGroAPAX, family = Gamma(link = "log"))
summary(model10)


model11<- glm(Promedio_Clorofila ~ treatment, data = df_mergeChloro_suv_GenGroAPAX, family = Gamma(link = "log"))
summary(model11)

model12 <- glmer(Promedio_Clorofila ~ ozone_damage * treatment + (1|GroupMatrix) , data = df_mergeChloro_suv_GenGroAPAX, family = Gamma(link = "log"))
summary(model12)

# Comparar los AIC de los dos modelos
AIC(model1, model2, model3, model4, model5, model6, model7, model8, model9, model10, model11)

# Summaries
summary(model1)
summary(model2)
summary(model3)
summary(model4)
summary(model5) 
summary(model6)
summary(model7)
summary(model8) 
summary(model9)
summary(model10) 
summary(model11)



```

```{r }
stat_box_data <- function(y) {
  return( 
    data.frame(
      y = 0.5+1.1*max(y),  
      label = paste('n =', length(y))
    )
  )
}


# Filtrar el data frame para eliminar las filas con "No_sequenced" en GroupMatrix
# Eliminar duplicados basados en la columna ID




ggplot(df_mergeChloro_suv_GenGroAPAX, aes(x = as.factor(ozone_damage), y = Promedio_Clorofila, 
                           fill = as.factor(ozone_damage))) +  # Diferenciar boxplots por síntoma
  geom_boxplot(alpha = 0.5, color = "black") +  # Boxplot con bordes negros
  geom_jitter(  # Agregar puntos con shapes
              position = position_jitter(width = 0.2), 
              size = 4, alpha = 0.8) +  
  facet_wrap(~ treatment, labeller = labeller(treatment = c("purified_air" = "purified air", "ambient_air_IE" = "ambient air UNAM", "ozone_moderate" ="moderate", "ozone_contingency" = "contingency"))) +  
  stat_summary(
    fun.data = stat_box_data, 
    geom = "text", 
    position = position_dodge(width = 0.75), 
    hjust = 0.5,
    vjust = 0.5, 
    size = 6)+
  labs(title = "",
       x = "",
       y = "Total Chlorophyll (mg/g)") +
  scale_fill_manual(values = c("0" = "white", "1" = "#7962cb"), 
                    labels = c("Assymptomatic", "Symptomatic")) +  # Colores para los boxplots
  scale_x_discrete(labels = c("0" = "Assymptomatic", "1" = "Symptomatic")) +  # Cambiar etiquetas del eje X
  guides(shape = guide_legend(title = "Relatedness Group"),
          fill = "none" ) +  # Leyenda para shape
  theme_bw() +
  theme(
    axis.text.x = element_text(size = 25), # Tamaño del texto del eje X
    axis.text.y = element_text(size = 25),                        # Tamaño del texto del eje Y
    legend.title = element_text(size = 25),                       # Tamaño del título de la leyenda
    legend.text = element_text(size = 20),                        # Tamaño del texto de la leyenda
    axis.title.y = element_text(size = 20),
    legend.title.align = 0.5,
    legend.position = "right",
    text = element_text(size = 20),
    plot.title = element_text(lineheight = 1.1))


# Export image# Export imagecolors_woSRX
ggsave("../outputs/Figures/model_Cloro_ozone-damage-treatment.png", width = 16, height = 10, dpi = 600)

```

# Calcular HETEROCIGOSIDAD


```{r }
# Leer el archivo .het
het_data <- read.table("../metadata/neutralmarch.het", header = TRUE)

# Cambiar el nombre de la columna 'IND' por 'ID'
colnames(het_data)[colnames(het_data) == "INDV"] <- "ID"

# Verificar que se cambió el nombre
head(het_data)


# Calcular la heterocigosidad observada
het_data$H_obs <- 1 - (het_data$O.HOM / het_data$N_SITES)

# Ver los resultados
head(het_data)


#Agregar Genetic Groups
df_mergeChloro_suv_GenGro_Het <- merge(df_mergeChloro_suv_GenGro, het_data, by = "ID", all.x = TRUE)

```


```{r }
# Histograma de la heterocigosidad observada
hist(df_mergeChloro_suv_GenGro_Het$H_obs, 
     main = "Distribución deHeterocigosidad por Individuo de Seq y No agruped de 5 tratamientos", 
     xlab = "Heterocigosidad Observada", 
     col = "lightblue", 
     border = "blue")
```


```{r }


df_mergeChloro_suv_GenGro_HetAPAX <- df_mergeChloro_suv_GenGro_Het %>%
  filter(treatment != "purified_air" & treatment != "ambient_air_SRX")

df_mergeChloro_suv_GenGro_HetwoAP <- df_mergeChloro_suv_GenGro_Het %>%
  filter(treatment != "purified_air")

df_mergeChloro_suv_GenGro_HetAX <- df_mergeChloro_suv_GenGro_Het %>%
  filter(treatment != "ambient_air_SRX")

# Gráfico de dispersión de heterocigosidad por individuo
plot(df_mergeChloro_suv_GenGro_HetAPAX$H_obs, 
     main = "Heterocigosidad por Individuo de Seq y No Seq de df_mergeChloro_GenGro_HetAPAX", 
     xlab = "Individuo", 
     ylab = "Heterocigosidad Observada", 
     pch = 16, 
     col = "blue")

```


```{r }
# Graficar la heterocigosidad observada por fenotipo
boxplot(H_obs ~ ozone_damage, data = df_mergeChloro_suv_GenGro_HetAPAX, 
        main = "Heterocigosidad Observada por Fenotipo 5 Grupos Geneticos con AP", 
        xlab = "Fenotipo", 
        ylab = "Heterocigosidad Observada", 
        col = c("lightblue", "lightgreen"))  # Cambia los colores si lo prefieres

```



```{r }

# Crear un vector de colores según el fenotipo o grupo
colores <- as.factor(df_mergeChloro_suv_GenGro_HetAPAX$ozone_damage)  # o 'fenotipo', si es la columna que tienes

# Graficar, usando colores distintos para cada grupo
plot(df_mergeChloro_suv_GenGro_HetAPAX$H_obs, 
     main = "Heterocigosidad Observada por Fenotipo 5 Grupos Geneticos sin AP", 
     xlab = "Individuo", 
     ylab = "Heterocigosidad Observada", 
     pch = 16, 
     col = colores)


```




```{r }

#Distribución Exponencial o Gamma (Gamma): Si los datos son continuos, no negativos, y asimétricos.

#delta_altura = cambio de altura antes y despues del Tratamiento con dosis de ozono
#ozone_damage = Fenotipo Sintomatico o Asintomatico antes y despues del Tratamiento con dosis de ozono
#Treatment = Dosis de ozono a la que se expusieron los arboles por 3 meses
#GroupMatrix = Grupo genetico al que se asociaron de acuerdo a un analisis de parentesco
#ChamberNumber = se refiere a la camara en la que se encontraban los arboles, cada tratamiento tenia 3 diferentes

df_mergeChloro_suv_GenGro_HetAPAX_filtered <- df_mergeChloro_suv_GenGro_HetAPAX %>%
  filter(ID != "AE22_N04TAF")

# Convertir ozone_damage a factor (si es apropiado tratarlo como categoría)
df_mergeChloro_suv_GenGro_HetAPAX_filtered$ozone_damage <- factor(df_mergeChloro_suv_GenGro_HetAPAX_filtered$ozone_damage)

# Crear el gráfico
g0 <- ggplot(df_mergeChloro_suv_GenGro_HetAPAX_filtered, aes(x = H_obs, y = delta_altura))

fig5all <- g0 + 
  geom_point(aes(colour = ozone_damage, shape = ozone_damage), alpha = 0.5, size = 2.5) + 
  ylim(0, 22) + 
  geom_smooth(method = "glm", method.args = list(family = Gamma(link = "log")), aes(color = ozone_damage), fullrange = T) + 
  labs(x = "Heterocigosity", y = "Delta height") + 
  theme_bw()

fig5all

```

```{r }
# Ajustar el modelo GLM
modelodf_mergeChloro_suv_GenGro_HetAPAX_filtered <- glm(delta_altura ~ H_obs * ozone_damage, 
              family = Gamma(link = "log"), 
              data = df_mergeChloro_suv_GenGro_HetAPAX_filtered)

# Resumen del modelo
summary(modelodf_mergeChloro_suv_GenGro_HetAPAX_filtered)

```

```{r }

#Distribución Exponencial o Gamma (Gamma): Si los datos son continuos, no negativos, y asimétricos.

#delta_altura = cambio de altura antes y despues del Tratamiento con dosis de ozono
#ozone_damage = Fenotipo Sintomatico o Asintomatico antes y despues del Tratamiento con dosis de ozono
#Treatment = Dosis de ozono a la que se expusieron los arboles por 3 meses
#GroupMatrix = Grupo genetico al que se asociaron de acuerdo a un analisis de parentesco
#ChamberNumber = se refiere a la camara en la que se encontraban los arboles, cada tratamiento tenia 3 diferentes

df_mergeChloro_suv_GenGro_HetAPAX_filtered <- df_mergeChloro_suv_GenGro_HetAPAX %>%
  filter(ID != "AE22_N04TAF")

# Convertir ozone_damage a factor (si es apropiado tratarlo como categoría)
df_mergeChloro_suv_GenGro_HetAPAX_filtered$ozone_damage <- factor(df_mergeChloro_suv_GenGro_HetAPAX_filtered$ozone_damage)

# Crear el gráfico
g0 <- ggplot(df_mergeChloro_suv_GenGro_HetAPAX_filtered, aes(x = F, y = delta_altura))

fig5all <- g0 + 
  geom_point(aes(colour = ozone_damage, shape = ozone_damage), alpha = 0.5, size = 2.5) + 
  ylim(0, 22) + 
  geom_smooth(method = "glm", method.args = list(family = Gamma(link = "log")), aes(color = ozone_damage), fullrange = T) + 
  labs(x = "F", y = "Delta height") + 
  theme_bw()

fig5all

```



# Modelo considerando HETEROCIGOSIDAD

#Modelo delta Altura SIN purificados

```{r }
# Prueba con distintas familias
fig_gaussian <- ggplot(df_mergeChloro_suv_GenGro_HetAPAX_filtered, aes(x = H_obs, y = delta_altura, color = ozone_damage)) +
  geom_point(alpha = 0.5, size = 2.5) +
  geom_smooth(method = "glm", method.args = list(family = gaussian(link = "identity")), fullrange = TRUE) +
  labs(title = "GLM con Gaussian", x = "Heterocigosidad", y = "Delta Altura") +
  theme_bw()

fig_gamma <- ggplot(df_mergeChloro_suv_GenGro_HetAPAX_filtered, aes(x = H_obs, y = delta_altura, color = ozone_damage)) +
  geom_point(alpha = 0.5, size = 2.5) +
  geom_smooth(method = "glm", method.args = list(family = Gamma(link = "log")), fullrange = TRUE) +
  labs(title = "GLM con Gamma", x = "Heterocigosidad", y = "Delta Altura") +
  theme_bw()

fig_inverse_gaussian <- ggplot(df_mergeChloro_suv_GenGro_HetAPAX_filtered, aes(x = H_obs, y = delta_altura, color = ozone_damage)) +
  geom_point(alpha = 0.5, size = 2.5) +
  geom_smooth(method = "glm", method.args = list(family = inverse.gaussian(link = "log")), fullrange = TRUE) +
  labs(title = "GLM con Inverse Gaussian", x = "Heterocigosidad", y = "Delta Altura") +
  theme_bw()

# Mostrar los gráficos
print(fig_gaussian)
print(fig_gamma)
print(fig_inverse_gaussian)


model_gaussian <- glm(delta_altura ~ H_obs, data = df_mergeChloro_suv_GenGro_HetAPAX_filtered, family = gaussian(link = "identity"))
model_gamma <- glm(delta_altura ~ H_obs, data = df_mergeChloro_suv_GenGro_HetAPAX_filtered, family = Gamma(link = "log"))
model_inverse_gaussian <- glm(delta_altura ~ H_obs, data = df_mergeChloro_suv_GenGro_HetAPAX_filtered, family = inverse.gaussian(link = "log"))

# Comparar AIC de los modelos
AIC(model_gaussian, model_gamma, model_inverse_gaussian)

```

```{r }

#Distribución Exponencial o Gamma (Gamma): Si los datos son continuos, no negativos, y asimétricos.

#delta_altura = cambio de altura antes y despues del Tratamiento con dosis de ozono
#ozone_damage = Fenotipo Sintomatico o Asintomatico antes y despues del Tratamiento con dosis de ozono
#Treatment = Dosis de ozono a la que se expusieron los arboles por 3 meses
#GroupMatrix = Grupo genetico al que se asociaron de acuerdo a un analisis de parentesco
#ChamberNumber = se refiere a la camara en la que se encontraban los arboles, cada tratamiento tenia 3 diferentes


# Convertir ozone_damage a factor (si es apropiado tratarlo como categoría)
df_mergeChloro_suv_GenGro_HetAPAX_filtered$ozone_damage <- factor(df_mergeChloro_suv_GenGro_HetAPAX_filtered$ozone_damage)

# Crear el gráfico
g0 <- ggplot(df_mergeChloro_suv_GenGro_HetAPAX_filtered, aes(x = H_obs, y = delta_altura))

fig5all <- g0 + 
  geom_point(aes(colour = ozone_damage, shape = ozone_damage), alpha = 0.5, size = 2.5) + 
  ylim(0, 22) + 
  geom_smooth(method = "glm", method.args = list(family = Gamma(link = "log")), aes(color = ozone_damage), fullrange = T) + 
  labs(x = "Heterocigosity", y = "Delta height") + 
  theme_bw()

fig5all

```


```{r }
# Model all independent variables WITH health status interaction 


glm_1<-glm(delta_altura ~ H_obs, data = df_mergeChloro_suv_GenGro_HetAPAX_filtered, family = Gamma(link = "log"))
summary(glm_1)


glm_2<-glm(delta_altura ~ H_obs + ozone_damage, data =df_mergeChloro_suv_GenGro_HetAPAX_filtered, family = Gamma(link = "log"))
summary(glm_2)



glm_3<-glm(delta_altura ~ H_obs + treatment, data = df_mergeChloro_suv_GenGro_HetAPAX_filtered, family = Gamma(link = "log"))
summary(glm_3)



glm_4<-glm(delta_altura ~ H_obs + GroupMatrix, data = df_mergeChloro_suv_GenGro_HetAPAX_filtered, family = Gamma(link = "log"))
summary(glm_4)


glm_5<-glm(delta_altura ~ H_obs + treatment + GroupMatrix, data = df_mergeChloro_suv_GenGro_HetAPAX_filtered, family = Gamma(link = "log"))
summary(glm_5)

glm_6<-glm(delta_altura ~ H_obs + ozone_damage + GroupMatrix, data = df_mergeChloro_suv_GenGro_HetAPAX_filtered, family = Gamma(link = "log"))
summary(glm_6)


glm_7<-glm(delta_altura ~ H_obs + ozone_damage + treatment, data = df_mergeChloro_suv_GenGro_HetAPAX_filtered, family = Gamma(link = "log"))
summary(glm_7)


glm_8<-glm(delta_altura ~ H_obs + ozone_damage + treatment + GroupMatrix, data = df_mergeChloro_suv_GenGro_HetAPAX_filtered, family = Gamma(link = "log"))
summary(glm_8)


glm_9<-glmer(delta_altura ~ H_obs + (1|GroupMatrix), data = df_mergeChloro_suv_GenGro_HetAPAX_filtered, family = Gamma(link = "log"))
summary(glm_9)


glm_10<-glmer(delta_altura ~ H_obs + ozone_damage + (1|GroupMatrix), data = df_mergeChloro_suv_GenGro_HetAPAX_filtered, family = Gamma(link = "log"))
summary(glm_10)



glm_11<-glmer(delta_altura ~ H_obs + treatment + (1|GroupMatrix), data = df_mergeChloro_suv_GenGro_HetAPAX_filtered, family = Gamma(link = "log"))
summary(glm_11)



glm_12<-glmer(delta_altura ~ H_obs + GroupMatrix + (1|GroupMatrix), data = df_mergeChloro_suv_GenGro_HetAPAX_filtered, family = Gamma(link = "log"))
summary(glm_12)


glm_13<-glmer(delta_altura ~ H_obs + treatment + GroupMatrix + (1|GroupMatrix), data = df_mergeChloro_suv_GenGro_HetAPAX_filtered, family = Gamma(link = "log"))
summary(glm_13)

glm_14<-glmer(delta_altura ~ H_obs + ozone_damage + GroupMatrix + (1|GroupMatrix), data = df_mergeChloro_suv_GenGro_HetAPAX_filtered, family = Gamma(link = "log"))
summary(glm_14)


glm_15<-glmer(delta_altura ~ H_obs + ozone_damage + treatment + (1|GroupMatrix), data = df_mergeChloro_suv_GenGro_HetAPAX_filtered, family = Gamma(link = "log"))
summary(glm_15)



glm_16<-glmer(delta_altura ~ H_obs + ozone_damage + treatment + GroupMatrix + (1|GroupMatrix), data = df_mergeChloro_suv_GenGro_HetAPAX_filtered, family = Gamma(link = "log"))
summary(glm_16)


glm_17<-glmer(delta_altura ~ H_obs + (1|GroupMatrix/treatment), data = df_mergeChloro_suv_GenGro_HetAPAX_filtered, family = Gamma(link = "log"))
summary(glm_17)

#Revisar
glm_18<-glmer(delta_altura ~ H_obs + ozone_damage + (1|GroupMatrix/treatment), data = df_mergeChloro_suv_GenGro_HetAPAX_filtered, family = Gamma(link = "log"))
summary(glm_18)

glm_19<-glmer(delta_altura ~ H_obs + ozone_damage + treatment + (1|GroupMatrix/treatment), data = df_mergeChloro_suv_GenGro_HetAPAX_filtered, family = Gamma(link = "log"))
summary(glm_19)

glm_20<-glmer(delta_altura ~ H_obs + ozone_damage + GroupMatrix + (1|GroupMatrix/treatment), data = df_mergeChloro_suv_GenGro_HetAPAX_filtered, family = Gamma(link = "log"))
summary(glm_20)

glm_21<-glmer(delta_altura ~ H_obs + ozone_damage + treatment+  GroupMatrix +(1|GroupMatrix/treatment), data = df_mergeChloro_suv_GenGro_HetAPAX_filtered, family = Gamma(link = "log"))
summary(glm_21)

# Comparar los AIC de los dos modelos
AIC(glm_1, glm_2, glm_3, glm_4, glm_5,
    glm_6, glm_7, glm_8, glm_9, glm_10,
    glm_11, glm_12, glm_13, glm_14, glm_15,
    glm_16, glm_17, glm_18, glm_19, glm_20,
    glm_21)


```


```{r }
# El archivo cargado contiene las muestras que se secuenciaron en GBS con la informacion del monitoreo participativo
info_GBS <- read.csv("../../SecuencingData/outputs/df_GBS_metadata.csv") 

# Descartar blancos de la base de datos GBS
df_info_GBS <- info_GBS %>%
  filter(Treatment != "blank")

het_data2<- het_data

colnames(het_data2)[which(names(het_data2) == "ID")] <- "Sample_Name_Plate"
#Agregar Genetic Groups

df_info_GBS_Het <- merge(df_info_GBS, het_data2, by = "Sample_Name_Plate", all.x = TRUE)


# Crear un vector de colores según el fenotipo o grupo
colores <- as.factor(df_info_GBS_Het$Treatment)  # o 'fenotipo', si es la columna que tienes


# Graficar, usando colores distintos para cada grupo
plot(df_info_GBS_Het$H_obs, 
     main = "Heterocigosidad Observada Neutrales", 
     xlab = "Individuo", 
     ylab = "Heterocigosidad Observada", 
     pch = 16, 
     col = colores)

```

