---
title: "Tarea DAPC"
author: "Vero"
date: "2025-04-10"
output:
  html_document:
    toc: true
    toc_float: true
    theme: "yeti"
  pdf_document: default
---

# Cargar libreria 
adegenet permite usar datos microbov

```{r }
library(vcfR)
library(adegenet)
data(microbov)
```
# Tarea

# 1.- Correr este ejemplo paso por paso y explorar el objeto que sale del dapc. 
tab<-summary(dapc(microbov, n.da=100, n.pca=3))$assign.per.pop*100

La linea de codigo involucra 3 instrucciones, primero hacer un dapc, seguido de un resumen de ese dapc y tercero el calculo del porcentaje de la proporcion de reasignacion exitosa a cada poblacion

## Crear dapc con la base el objeto microbov.

La función dapc nos genera un dapc del objeto microbov considerando 100 ejes retenidos en el paso de Analisis Discriminantes y 3 ejes retenidos en el Analisis de Componentes Prinncipales. 

```{r }
dapc(microbov, n.da=100, n.pca=3)

choco<- dapc(microbov, n.da=100, n.pca=3)

choco

choco$assign


```
## Resumen de DAPC.
Summary nos proporciona la informacion de dimensiones, poblaciones, proporcion de muestras asignadas a cada poblacion, tamaño de los grupos previos y posterior tamaño de los grupos.

```{r }
summary(dapc(microbov, n.da=100, n.pca=3))
```
Eran 50 Borgou pero fallo en 12
o sea que lo hizo bien en 50-12 = 38 
osea lo hizo bien en 38/50 o sea 0.76 osea 76%

## Porcentaje de la asignacion a la poblacion.

assign.per.pop*100 Saca el porcentaje de la proporcion de reasignacion exitosa a cada poblacion

```{r }
summary(dapc(microbov, n.da=100, n.pca=3))$assign.per.pop*100
```

# Duda: Como se calcula la asignacion de poblacion: assign.per.pop
The slot assign.per.pop indicates the proportions of successful reassignment (based on
the discriminant functions) of individuals to their original clusters. Large values indicate
clear-cut clusters, while low values suggest admixed groups.


# 2.- ¿Qué sale en esta gráfica al hacer la clasificación por find.clusters o por categoría de daño?

En el set de muestras de camaras (AE, CC, CA) con todos los SNPs.
A partir de find.cluster salen los grupos en los que se dividen los datos por la estructura genetica de los individuos, se obtienen 5 que corresponden con los grupos familiares. La asignacion es contundente roja.


```{r }
#Crear objeto genlight con datos camaras
vcfR_chambers <- read.vcfR("../../../../VCF/GBSM_Fenotype_AECCCA.recode.vcf")
vcf_chambers<-vcfR2genlight(vcfR_chambers)

grp <- find.clusters(vcf_chambers, max.n.clust = 20, n.pca = 50, choose.n.clust = FALSE, stat = "BIC", method = "kmeans")

#find.clusters(vcf_chambers)

plot(grp$Kstat, type = "o", xlab = "numero de grupos (K)", ylab = "BIC", main = "find.clusters")

# corremos dapc con los grupos formados
dapcfindcluster <- dapc(vcf_chambers, grp$grp, n.pca = 50, n.da = 3) 

scatter(dapcfindcluster)

table(grp$grp)

assignplot(dapcfindcluster)
summary(dapcfindcluster)
```
A partir de definir nosotrxs los grupos en los que se dividen los datos (sintomatico y asintomatico), se obtienen 5 que corresponden con los grupos familiares. Los colores no muestran una asignacion contundente como en el anterior.

```{r }
# cargamos los datos de las categorias de daño
meta <- read.table("../outputs/pop_Fenotype_AECCCA_DAPC.txt", header=TRUE, sep="\t")  # Si está separado por tabulaciones

pop(vcf_chambers) <- meta$suv_damozo


# corremos dapc con los grupos de asintomatico y sintomatico
dapc_AECCCA <- dapc(vcf_chambers, var.contrib = TRUE, n.pca = 25, n.da = 4) 
assignplot(dapc_AECCCA)
dapc_AECCCA$grp

summary(dapc_AECCCA) 

vcf_chambers@pop
```
# Categorizacion real
```{r }
vcf_chambers@pop
```
# Categorizacion por parametros en el DAPC
```{r }
dapc_AECCCA$assign
```



# 3.- ¿Cuántas veces hay una congruencia (cruz azul en rectángulo lo más rojo) para las categorías de daño?
dapc_AECCCA <- dapc(vcf_chambers, var.contrib = TRUE, n.pca = 25, n.da = 3) 
 56 muestras en total

 
 
Los conte a ojo porque no supe hacerlo con codigo.
De las 56 muestras: 
27 corresponden con color rojo y cruz azul
19 corresponden con color rojo y cruz azul
10 corresponden con color rojo y cruz azul


|  color   | survive_0 | survive_1 |Congruencia |
|----------|-----------|-----------|-----------|
| rojo     | 20        | 7         | 27 
| naranja  | 11        | 8         | 19
| amarillo | 4         | 6         | 10
| total    | 35        | 21        | 56


```{r }
# corremos dapc con los grupos formados
dapc_AECCCA <- dapc(vcf_chambers, var.contrib = TRUE, n.pca = 25, n.da = 3) 
assignplot(dapc_AECCCA)
```

# 4.- Pero lo más importate es: ¿Qué tan roja vs blanca o roja vs naranja es la gráfica?. Explicar qué signfica
La diferencia es más roja vs amarilla o naranja vs amarilla, casi no hay roja vs blanca, eso indica que la asignación a un grupo no es contundente.

```{r }
# corremos dapc con los grupos formados
dapc_AECCCA <- dapc(vcf_chambers, var.contrib = TRUE, n.pca = 25, n.da = 3) 
assignplot(dapc_AECCCA)
```


# 5.-Explorar el objeto microbov ¿Qué hay en “pop”?

@pop: population of each individual (group size range: 30-61)
Puede contener la poblacion a la que pertenece cada individuo. en este archivo parecen ser 15 diferentes 
15 Levels: Borgou Zebu Lagunaire NDama Somba Aubrac Bazadais BlondeAquitaine BretPieNoire ... Salers

```{r }
microbov
microbov@pop
```


# 6.-¿Qué hace $assign.per.pop*100?
Nos arroja el porcentaje de la proporcion de reasignacion exitosa a cada poblacion

```{r }

summary(dapc(microbov, n.da=100, n.pca=3))$assign.per.pop*100
```
# 7.- ¿Qué hace pop(x) <- sample(pop(x))
Hace un muestreo al azar, del mismo tamaño original de cada grupo (raza). O sea revuelve a los individuos en grupos nuevos, que NO corresponden a su raza real 

```{r }
x <- microbov 
pop(x) <- sample(pop(x))
pop(x)
```

# 8.- ¿Qué hacer con los oyameles?

```{r }
#Crear objeto genlight
vcfR_chambers <- read.vcfR("../../../../VCF/GBSM_Fenotype_APAECCCA.recode.vcf")
vcf_chambers<-vcfR2genlight(vcfR_chambers)
vcf_chambers

# cargamos los datos de las categorias de daño
meta <- read.table("../outputs/pop_Fenotype_APAECCCA_DAPC.txt", header=TRUE, sep="\t")  # Si está separado por tabulaciones
pop(vcf_chambers) <- meta$suv_damozo

# corremos dapc con los grupos formados
dapc(vcf_chambers, n.pca = 25, n.da = 3) 

x <- vcf_chambers 
pop(x) <- sample(pop(x))
pop(x)


summary(dapc(vcf_chambers,pop(vcf_chambers), n.pca = 25, n.da = 3))$assign.per.pop*100

temporiginal <- summary(dapc(vcf_chambers,pop(vcf_chambers), n.pca = 25, n.da = 3))$assign.per.pop*100


temp <- summary(dapc(vcf_chambers, n.pca = 25, n.da = 3))$assign.per.pop*100

barplot(temporiginal, xlab = "% of reassigment", horiz = TRUE, las=1)

barplot(temp, xlab = "% of reassigment", horiz = TRUE, las=1)


```


# 9.- ¿Qué esperamos ver si el modelo no está over-fit?

Que al aleatorizarse los datos no se vea una diferencia entre grupos tan definida.



# 10.- ¿Qué hace temp$tab? y porqué del 1 al 5?
dapc2 <- dapc(microbov, n.da=100, n.pca=50)
temp <- a.score(dapc2)
names(temp)

Visibiliza la tabla de datos de cada simulacion para cada poblacion.


```{r }

dapc2 <- dapc(microbov, n.da=100, n.pca=50)
temp <- a.score(dapc2)
names(temp)
temp$tab
temp$tab[1:5,1:5]

```


# 11.- ¿Qué significa sim.1, sim.2?
Son las simulaciones realizadas para los componentes principales 1 y 2.

```{r }

temp$tab[1:5,1:5]
```


# 12.- ¿De qué sirve saber la media del score?
Para tener un parametro a partir del cual comparar el promedio de cada poblacion. Se puede identificar qué poblaciones están por encima o por debajo de la media general y detectar valores extremos.

```{r }
temp$pop.score
temp$mean

```


# 13.- ¿Qué habría que hacer distinto?
Calcule a-score del dapc generado con find.cluster y del dapc generado con los grupos asintomatico y sintomatico. En realidad solo tendría que hacer la optimización a partir del dapc con los grupos definidos asintomaticos y sintomaticos.

```{r }

grp <- find.clusters(vcf_chambers, max.n.clust = 20, n.pca = 70, choose = FALSE, stat = "BIC", method = "kmeans")

# corremos dapc con los grupos formados
dapcfindcluster <- dapc(vcf_chambers, grp$grp, n.pca = 20, n.da = 70) 

temp <- optim.a.score(dapcfindcluster)
```

# 14.- ¿Qué hace NA.method=”mean” y por qué se ocupa?

Remplaza los valores NA por el promedio de los valores que no tienen NA y corresponden a los sitios variantes. Se ocupa porque para construir una matriz no podemos tener NA

```{r }

data(nancycats)
x <- nancycats
nancycats@pop
mat <- tab(x, NA.method="mean")
grp <- pop(x)
xval <- xvalDapc(mat, grp, n.pca.max = 300, training.set = 0.9,
result = "groupMean", center = TRUE, scale = FALSE,
n.pca = NULL, n.rep = 30, xval.plot = TRUE)
xval

```

# 15.- Datos camaras

## a) Encontrar cluster de la estructura de los datos
```{r }
#Crear objeto genlight con datos camaras
vcfR_chambers <- read.vcfR("../../../../VCF/GBSM_Fenotype_AECCCA.recode.vcf")
vcf_chambers<-vcfR2genlight(vcfR_chambers)

# corremos find.cluster, se escoje un numero maximo de clusters 
grp <- find.clusters(vcf_chambers, max.n.clust = 20, n.pca = 50, choose = FALSE, stat = "BIC", method = "kmeans")

table(grp$grp)

grp$grp
  
##

plot(grp$Kstat, type = "o", xlab = "numero de grupos (K)",
     ylab = "BIC",
     main = "find.clusters")

# corremos dapc con los grupos formados
dapc1 <- dapc(vcf_chambers, grp$grp, n.pca = 50, n.da = 3) 

dapc1

```


```{r }
myCol <- c("purple","green","orange","red","blue")

scatter(dapc1, scree.da=T, bg="white",scree.pca=TRUE, pch=20, cell=0, cstar=0, col=myCol, solid=.4,
cex=3,clab=0, leg=TRUE, txt.leg=paste("Cluster",1:5))
```

```{r}
assignplot(dapc1)

```
## b) Generar DAPC con los grupos definidos para asintomaticos y sintomaticos
```{r }

meta <- read.table("../outputs/pop_Fenotype_AECCCA_DAPC.txt", header=TRUE, sep="\t")  # Si está separado por tabulaciones

pop(vcf_chambers) <- meta$suv_damozo

dapc1chamberAECCCA <- dapc(vcf_chambers, n.pca = 50, n.da = 3) 
# cargamos los datos de las categorias de daño

vcf_chambers@pop
dapc1chamberAECCCA 

```
## c) Generar resumen
```{r }

summary(dapc1chamberAECCCA)

```
## d) plot
```{r }
scatter(dapc1chamberAECCCA, scree.da=T, bg="white",scree.pca=TRUE, pch=20, cell=0, cstar=0, col=myCol, solid=.4,
cex=3,clab=0, leg=TRUE, txt.leg=paste("Cluster",1:2))

```
## d) asignacion
```{r }
assignplot(dapc1chamberAECCCA)

```



```{r }
temp <- summary(dapc1chamberAECCCA)$assign.per.pop*100
temp 
```

```{r }
temp <- a.score(dapc1chamberAECCCA)
temp

#Hay sobreajuste
temp <- optim.a.score(dapc1chamberAECCCA)
temp

# Salio 11
```

```{r }
# xvalDAPC r
x <- vcf_chambers
mat <- tab(vcf_chambers, NA.method="mean")
grp <- pop(x)
xval <- xvalDapc(mat, grp, n.pca.max = 300, training.set = 0.9,
result = "groupMean", center = TRUE, scale = FALSE, 
n.pca = NULL, n.rep = 100, xval.plot = TRUE)

xval[2:6]

# Salio 15
```



## e)Generar DAPC con pca optimizados
Me quede con 13 pc

```{r }
dapc2chamberAECCCA <- dapc(vcf_chambers, n.pca = 13, n.da = 3) 
# cargamos los datos de las categorias de daño

dapc2chamberAECCCA 
```

```{r }
scatter(dapc2chamberAECCCA, scree.da=T, bg="white",scree.pca=TRUE, pch=20, cell=0, cstar=0, col=myCol, solid=.4,
cex=3,clab=0, leg=TRUE, txt.leg=paste("Cluster",1:2))

```

```{r }
assignplot(dapc2chamberAECCCA)

```
Pertenencia posterior
```{r }

dapc2chamberAECCCA$posterior
```

Grupos asignados por nosotros
```{r }

dapc2chamberAECCCA$grp
```

Grupos asignados por el dapc
```{r }

dapc2chamberAECCCA$assign
```

```{r }
temp <- summary(dapc2chamberAECCCA)$assign.per.pop*100
temp 
```

```{r }
temp <- a.score(dapc2chamberAECCCA)
temp

# No Hay sobreajuste, porque el valor no salio negativo
temp <- optim.a.score(dapc2chamberAECCCA)
temp

# Salio 13
```



# Comparar optimizado de 10 y 15 PCA

```{r }
temporiginal_1 <- summary(dapc(vcf_chambers,pop(vcf_chambers), n.pca = 13, n.da = 1))$assign.per.pop*100


barplot(temporiginal_1, xlab = "% of reassigment", horiz = TRUE, las=1)
```


```{r }
x <- vcf_chambers
pop(x)<- sample(pop(x))
temp<-summary(dapc(x, n.da = 1, n.pca = 15))$assign.per.pop*100
temp

```